【裁判字號】    97,鑑,11270
【裁判日期】    971107
【裁判案由】    違法失職
【裁判全文】
公務員懲戒委員會議決書
                                        97年度鑑字第11270號
被付懲戒人  甲○○
上列被付懲戒人因違法失職案件經內政部送請審議本會議決如下
    主  文
甲○○降貳級改敘。
    事  實
壹、內政部移送意旨：
  一、被付懲戒人甲○○，前於本部警政署入出境管理局（簡稱
      境管局）中正機場服務站任職期間，因利用職務涉嫌偽造
      文書、侵占遺失物及貪污治罪條例等案件，經臺灣桃園地
      方法院檢察署檢察官提起公訴，並經臺灣高等法院判決確
      定，以連續行使公務員明知為不實之事項，而登載於職務
      上所掌之公文書，足以生損害於公眾及他人，處有期徒刑
      壹年捌月，緩刑伍年。
  二、據臺灣高等法院97年度上更(二)字第55號刑事判決，歐員
      犯罪事實略如下：
    (一)歐員於民國82年 1月至89年10月止，負責辦理中正機場
        服務站綜合行政及購買公用器材等業務，明知購置公用
        器材物品，應檢據統一發票或免用統一發票收據等單據
        ，始得依會計程序報請核銷費用。惟因其自己或中正機
        場服務站人員購置公用器材物品，或未取得單位，或不
        慎遺失單據，竟為核銷已購買公用器材物品費用，而本
        於行使變造私文書、登載不實之事項於職務上所掌公文
        書之意思，並基於概括之犯意，陸續將自己或自不知情
        之不詳人士取得萬客隆股份有限公司（下稱萬客隆公司
        ）、家樂福股份有限公司（下稱家樂福公司）、遠百企
        業股份有限公司（下稱遠百公司）開立之統一發票，偽
        充為購置中正機場服務站公用器材物品之單據，多次在
        中正機場服務站，或以手繕之方式，偽填欲報銷公用器
        材物品之品名，或以電腦擅打之方式，列印欲報銷公用
        器材物品之品名，黏貼於統一發票上，致該統一發票所
        實際購買之品名，與報銷之品名不同，而連續變造統一
        發票之私文書。繼而每月結算時，先後多次在中正機場
        服務站，將經變造或未經變造之統一發票，黏貼於職務
        上所掌之內政部警政署入出境管理局黏貼憑證用紙公文
        書上，而登載時間、地點器材物品之不實事項，並蓋上
        不知情之中正機場服務站主任吳義田授權使用之職名章
        ，送會計室審查，報請境管局核銷而行使，足以生損害
        於境管局對於會計處理之正確性，及遠百公司、萬客隆
        公司、家樂福公司及吳義田。
    (二)歐員就其或中正機場服務站人員購置公用器材物品，本
        應檢呈原收據報帳核銷，詎因收據遺失，或為作業方便
        ，而承上行使公務員登載不實文書，及行使偽造私文書
        之概括犯意，自不知情之龍源百貨行負責人林陳美麗、
        同事王俊裕及不詳人士處，取得運通企業社、廣萌開發
        股份有限公司、龍源百貨行等商店已有蓋店章、負責人
        印文之商店空白免用統一發票收據，於中正機場服務站
        ，連續多次填載品名、金額於該商店之空白免用統一發
        票收據，用以表示該商店有出售商品，而偽造該收據之
        私文書，隨後於每月結算時，在中正機場服務站，連續
        多次將偽造之免用統一發票收據，黏貼於職務上所掌之
        境管局黏貼憑證用紙公文書上，並蓋上不知情之主任吳
        義田授權使用之職名章，送會計室審查，報請境管局核
        銷而行使，足以生損害於境管局對會計處理之正確性及
        上述商店及吳義田。
    (三)中正機場服務站於84年 9月前可報支之夜點費，由歐員
        負責彙整中正機場服務站第1至第4作業組人員購置夜點
        費之收據報帳。歐員為圖作業方便，竟未將第1至第4作
        業組人員交付之收據，逐筆據實呈報，而承上行使公務
        員登載不實文書，偽造私文書之概括犯意，自不知情之
        三達行負責人歐林美滿、不詳人士處，取得吉祥商店、
        輝毅商店、吉春商店、榮星蛋行、三達行、廣萌開發股
        份有限公司、中華水果行等商店已有蓋店章、負責人印
        文之空白免用統一發票收據，於中正機場服務站，連續
        多次填載品名、金額於該商店之空白免用統一發票收據
        ，用以表示該等商店有出售餐點，而偽造該收據之私文
        書，隨後於每月結算時，在中正機場服務站，連續多次
        將偽造之免用統一發票收據，黏貼於職務上所掌之境管
        局黏貼憑證用紙公文書上，並蓋上不知情之主任吳義田
        授權使用之職名章，送會計室審查，報請境管局核銷而
        行使，足以生損害於境管局對會計處理之正確性及上述
        商店及吳義田。
    (四)歐員負責購買中正機場服務站每月使用之郵票，因不慎
        遺失88年4月28日及89年10月7日郵局所出具購買票品證
        明單10紙，竟承上行使公務員登載不實文書，偽造私文
        書之概括犯意，利用88年底、89年 3月份在中正機場服
        務站，拾獲鄭進加、王淑芬丟棄之印章各 1枚之機會，
        在中正機場服務站先以電腦套印之方式，偽造中正航站
        郵局章戳印文，於空白之購買票品證明單上，並連續多
        次盜蓋同事黃麗秋、及鄭進加、王淑芬之印章，於主管
        欄、經辦員欄處，用以表示黃麗秋、鄭進加、王淑芬有
        經辦該金額之票品，而偽造購買票品證明單之私文書，
        隨後於每月結算時，在中正機場服務站，連續多次將偽
        造購買票品證明單，黏貼於職務上所掌之境管局黏貼憑
        證用紙公文書上，而登載黃麗秋、鄭進加、王淑芬有經
        辦購買票品等不實事項，並蓋上不知情之主任吳義田授
        權使用之職名章，送會計室審查，向境管局報銷購買郵
        票費用共計新臺幣7萬350元而行使，足以生損害於境管
        局對會計處理之正確性、黃麗秋、鄭進加、王淑芬及吳
        義田等人。
    (五)歐員於89年 2月間，負責承辦本部警政署保安警察第三
        總隊警員支援中正機場服務站第二航廈勤務職前講習案
        ，講習時間自89年3月13日起至89年3月16日止，編列講
        習案經費，並檢附講習經費概算表，簽請境管局局長核
        准經費為9萬5,150元（內含教官鐘點費1萬6,755元、伙
        食便當費1萬1,200元、撰稿費5萬8,000元、印刷費6,00
        0元、文具紙張費3,200元）1.歐員辦理講習完畢承上行
        使公務員登載不實文書之概括犯意，明知講習實際實施
        情形，已有變動，吳義田授課之「勤務分組與實務見習
        」3小時課程，縮減為1小時，其餘 2小時改為增加歐員
        授課之「機場通行證照證」 1小時，及歐員授課之「進
        出機場管制區應注意事項」由1小時增為2小時，課程名
        稱並改為「民航機場管制區進出管制作業規定」，且吳
        義田授課之「勤務分組與實務見習」 1小時，事實上也
        因故未授課，致吳義田僅授課「機場服務站業務介紹」
        1小時、「生活管理」1小時，總共2小時，竟於同年3月
        20日，中正機場服務站，仍按照原編列鐘點費經費請領
        ，而登載吳義田有授課該「勤務分組與實務見習」 3小
        時，總共授課 5小時之不實事項，於其職務上所製作之
        簽呈，簽請境管局核發鐘點費而行使，致境管局全數核
        發，增加支付鐘點費 1,855元，足以生損害於境管局對
        會計處理之正確性，及吳義田。2.歐員辦理講習，因印
        刷廠不及影印教材講義，遂由自己及委請不詳同事幫忙
        影印，而未支出講義印刷費，詎其承上行使公務員登載
        不實文書，偽造私文書之概括犯意，於89年 3月間，自
        不詳人士處，取得已蓋有店章負責人印文之運通企業社
        空白免用統一發票收據，在中正機場服務站，虛偽填寫
        品名為講義、金額6,000元，用以表示於89年3月間，運
        通企業社出售 6,000元之講義，而偽造該收據之私文書
        ，隨後在中正機場服務站，黏貼於職務上所掌之境管局
        黏貼憑證用紙公文書上，而登載有於89年 3月間，向運
        通企業社購買 6,000元講義之不實事項，並蓋上不知情
        之主任吳義田授權使用之職名章，送會計室審查，向境
        管局核撥 6,000元而行使，足以生損害於境管局對會計
        處理之正確性，及運通企業社、吳義田。歐員嗣以多支
        領之鐘點費 1,855元，用於中正機場服務站承辦講習人
        員餐敘；印刷費 6,000元，則用以購買琉璃飾品，擺設
        在中正機場服務站貴賓室。
  三、上揭被付懲戒人之行為核有公務員懲戒法第2條第1款規定
      之違法情事，爰依同法第19條之規定，移付懲戒。
  四、附證（均影本在卷）：
    (一)內政部入出國及移民署考績委員會97年 9月15日第14次
        會議紀錄。
    (二)臺灣高等法院97年度上更(二)字第55號刑事判決。
貳、被付懲戒人申辯意旨：
    申辯人甲○○對於移送懲戒之違法失職事實，申辯如下：
  一、就違法失職事實(一)、(二)、(三)、(四)、(五)之 2部分
      ：
    1.申辯人畢業於警察專科學校專科班，未曾受有會計、財務
      等專業訓練，於82年由航警局警員轉調入出境管理局，任
      職辦事員，隨即接辦境管局中正機場服務站綜合行政及購
      置公用器材等業務，之前並無會計、財務等專業知識，但
      職務上卻需執行會計、財務工作。
    2.接辦之後，對我而言，是需由零開始學習的工作，而給我
      的資訊及學習的方式，並非透過講習或受訓來接觸會計、
      財務等正確的專業知識，而是以「師父帶徒弟」的傳承方
      式學習，以致學習了錯誤資訊而不自知。
    3.「傳承師父，蕭規曹隨；循例辦理，便宜行事」，僅是為
      了方便作業時程，結果積非成是，而有行諸多年卻不知其
      不合法令之情事。
  二、就違法失職事實(五)之1講習案鐘點費之部分：
    1.此案是境管局中正機場服務站第一次承辦的講習訓練案，
      申辯人並無承辦此類案件之經驗，亦無前例可供依循。
    2.當時因有中正機場第二期航廈開站在即的繁重業務壓力，
      忽略了課程的變動，會產生鐘點費的溢差，疏忽而未注意
      ，而以原簽之概算上陳結報，以致產生 1,855元之溢領款
      ，實非明知而故為之，祈請諒查。
    3.溢領款 1,855元，因申辯人並無承辦此類案件之經驗，並
      不知需依規定上繳，又不能據為己有中飽私囊，在口頭請
      示主官後，便用於參與講習人員的餐敘，而有不合審計作
      業規定。
  三、總結：申辯人承習錯誤資訊，為圖作業方便，便宜行事，
      而有不合審計作業規定之情事，自己所為對法院以「公務
      員登載不實文書罪」判決有罪，甘心受罰。申辯人因一時
      失慮，為圖作業方便，不知輕重利害，便宜行事，致罹刑
      章，己歷長時間偵查、審判的煎熬，並因此停職數年，身
      心及家庭承受莫大的壓力，己知所警惕，祈請給予從輕懲
      處，以啟自新。
    理  由
被付懲戒人甲○○係內政部入出國及移民署新竹市服務站辦事員
，前於內政部警政署入出境管理局中正機場服務站任職期間，承
辦該站綜合行政及購置公用器材等業務，多年來連續多次不實結
報經費呈送長官核銷，其事實略為：(一)自82年 1月至89年10月
止，經辦中正機場公用器材、物品採購，明知應檢具統一發票或
免用統一發票收據等單據，始得依會計程序報請核銷經費，卻因
自己或該站其他人員，於採購時未取具單據，或不慎遺失，而擅
行以無關該項採購之萬客隆股份有限公司、家樂福股份有限公司
及遠百企業股份有限公司等商家開立之統一發票，充作該站之採
購單據，並以手繕或電腦繕打方式，填寫公用器材、物品之品名
，再黏貼於統一發票上，致該統一發票所載之物品，與原載不符
，且多次以此不法方法變造統一發票，繼於每月結算時，將該發
票粘貼於境管局黏貼憑證用紙上，並據該發票內容，登載交易時
、地、品名等不實事項，而後加蓋服務站主任吳義田授權使用之
職名章，完成變造、偽造後，執以行使，遞經會計室審核及境管
局長官核批，資為不實結報經費方法；(二)於上述期間內，本於
概括之偽造文書犯意，由第三人處取得已蓋妥公司行號負責人及
店章之運通企業社、龍源百貨行等免用統一發票商家之空白收據
，分別填入品名、金額等不實事項，仍循上述程序，作不實之經
費結報、核銷；(三)中正機場服務站於84年 9月前可報支之夜點
費，原應收取支用人員購買夜點之收據，加以彙整報帳，惟因逐
筆報支，至為繁瑣，乃自第 3人處取來中華水果行等多家已蓋妥
印章之免用統一發票商號之空白收據，亦本於同一概括犯意，虛
偽填載後，據以作不實之經費結報、核銷，其方法與前述者雷同
；(四)因不慎遺失88年4月28日及89年10月7日郵局所出具之購買
票品證明單10紙，竟本其一貫之偽造文書概括犯意，在該服務站
，以電腦套印方式，偽造中正航站郵局章戳、印文於空白之郵局
出售票品證明單上，並連續多次盜蓋同事黃麗秋、鄭進加及王淑
芬之印章於該證明單之主管欄或經辦員欄處，以示此係由各該人
員經辦，隨後於每月結算時，仍以前述方法蒙混核銷，合計此項
報銷之金額為新臺幣5萬350元（以上被付懲戒人各項不實報銷之
具體事實，詳如本議決後附之臺灣高等法院97年度上更(二)字第
55號刑事確定判決附表所示）；(五)於89年 2月間承辦內政部警
政署保安警察第三總隊警員支援中正機場服務站第二航廈勤務職
前講習案，因課程編排後再行更動，致講座授課時間縮減或有未
能按原定課程授課之情形，詎其不依實際授課時數請領鐘點費，
竟於簽呈上不實簽請按原編列之鐘點費核發，致境管局因而增加
支付鐘點費新臺幣 1,855元；又上開講習所需講義，因廠商不及
印發，被付懲戒人乃自行與同事共同幫忙影印，實際上並未支出
講義印刷費，詎其承上開行使公務員登載不實文書及偽造文書之
概括犯意，於89年 3月間，自不詳之人取得已蓋妥負責人及商店
印章之運通企業社空白免用統一發票收據，虛偽填寫品名、金額
等項，表示該講義係於89年 3月間某日委由運通企業社承印，並
應支付對價新臺幣 6,000元等情，旋即執以行使，仍循前述程序
，作不實之結報，得款移為該服務站他項公用。凡此各項詐偽，
均足生損害於公眾及他人。案經發覺，由該管移送臺灣桃園地方
法院檢察署檢察官偵查起訴，歷經一、二審及最高法院發回更審
，終由臺灣高等法院判決諭知被付懲戒人連續行使公務員明知為
不實之事項，而登載於職務上所掌之公文書，足生損害於公眾及
他人，處有期徒刑壹年捌月，緩刑伍年，確定在案。此有臺灣高
等法院97年度上更(二)字第55號刑事判決及該院刑事庭判決確定
證明函等影本在卷可稽，且被付懲戒人申辯意旨，亦不諱言其多
年來，均以上述方法，不實結報經費等情屬實，其違失事證俱明
。被付懲戒人雖另申辯稱，伊畢業於警察專科學校專科班，未曾
受有會計、財務方面之專業訓練，故於調派境管局機場服務站接
辦庶務工作後，即師承前輩作法，蕭規曹隨，循例辦理，便宜行
事，殊不知所為有何違背法令云云。然查其所謂無違法認知一節
，其同一行為既經刑事判決確認應負刑責，則被付懲戒人於此再
事爭執無違法認知，即非可取；至其餘各項申辯，要僅足供懲戒
處分輕重之參考，亦不足資為免責之論據，合予指明。核被付懲
戒人所為，除觸犯刑法外，並有違公務員服務法第5條及第7條所
定，公務員應誠實、謹慎，執行職務應力求切實之旨，應依法酌
情議處。惟查本件內政部移送書係於97年10月13日遞送到會，有
本會收文戳日期可考，而被付懲戒人違失事實發生時，依前述刑
事確定判決所示，自82年 1月作不實結報經費初始起算至89年10
月案發時止，期間綿延長達 7年餘，其中各個違失行為，計至97
年案件移送本會時止，已有部分超過上開規定之10年期限，惟亦
有部分仍未逾10年者，凡此皆有本議決後附之刑事確定判決附表
列載之具體事實可考，本會依法應僅就該未逾10年部分之行為，
斟酌被付懲戒人違失情節及一切情狀，而為議處；至其餘行為已
逾10年部分，依公務員懲戒法第25條第 3款規定意旨，既不屬應
追懲範圍，即不另置議，爰議決如主文。
據上論結，被付懲戒人甲○○有公務員懲戒法第2條各款情事，
應受懲戒，爰依同法第24條前段、第9條第1項第 3款及第13條議
決如主文。
中    華    民    國    97    年    11    月     7    日
                  公務員懲戒委員會
                        主席委員長  張  信  雄
                            委  員  林  文  豐
                            委  員  朱  瓊  華
                            委  員  柯  慶  賢
                            委  員  洪  政  雄
                            委  員  林  開  任
                            委  員  許  國  宏
以上正本證明與原本無異。
中    華    民    國    97    年    11    月    10    日
                            書記官  鄭  振  順
表一
遠百公司
┌─┬───┬────┬────┬────┬────────┬────┐
│編│入出境│預算科目│發票開立│變造發票│實際購買物品明細│變造發票│
│號│管理局│及用途說│時間、號│所載品名│                │之方式  │
│  │黏貼憑│明      │碼及金額│        │                │        │
│  │證用紙│        │        │        │                │        │
│  │編號  │        │        │        │                │        │
├─┼───┼────┼────┼────┼────────┼────┤
│1 │三三二│入出境管│八十八年│垃圾袋、│布丁蛋糕、旭光十│原遠百所│
│  │      │理業務  │十二月二│除濕劑。│七Ｗ省電、鮮乳、│開具之三│
│  │      │業務費／│十七日、│（用品）│沙茶醬、三段摺疊│聯式發票│
│  │      │垃圾袋  │ＸＺ六九│        │式曲、鞋墊、童針│上記載之│
│  │      │        │二七四五│        │織氏扣背、童背心│品名為用│
│  │      │        │００    │        │。              │品，被告│
│  │      │        │(1644元)│        │                │於其旁貼│
│  │      │        │        │        │                │上左列變│
│  │      │        │        │        │                │造品名。│
├─┼───┼────┼────┼────┼────────┼────┤
│2 │一九三│入出境管│八十九年│面紙。  │生日蛋糕、 NEC隨│原遠百所│
│  │      │理業務  │一月十九│（用品）│身免持M、NEC鋰電│開具之三│
│  │      │業務費／│日、ＹＸ│        │池、遠大 AUS沙朗│聯式發票│
│  │      │執勤人員│六六一０│        │、樹森AUS牛小。 │上記載之│
│  │      │面紙    │(1146元)│        │                │品名為用│
│  │      │        │        │        │                │品，被告│
│  │      │        │        │        │                │於其旁貼│
│  │      │        │        │        │                │上左列變│
│  │      │        │        │        │                │造品名。│
├─┼───┼────┼────┼────┼────────┼────┤
│3 │一九四│入出境管│八十九年│紙杯、烏│多采多姿、統一辣│原遠百所│
│  │      │理業務  │一月九日│龍袋茶、│醬包面、抹布、百│開具之三│
│  │      │業務費／│、ＹＸ六│茉莉袋茶│利海綿菜瓜、脆皮│聯式發票│
│  │      │辦公室暨│六一０一│、冰晶糖│燒鴨、蜂巢式不沾│上記載之│
│  │      │出境接待│七三六  │包。    │平、 HIK均一商品│品名為用│
│  │      │室用    │(3520元)│（用品）│、花枝、去味大師│品，被告│
│  │      │        │        │        │、泡菜、袖套、加│於其旁貼│
│  │      │        │        │        │倍潔、馬桶香水、│上左列變│
│  │      │        │        │        │鮮蝦麵、紙尿布、│造品名。│
│  │      │        │        │        │鯊魚煙、蕃薯片、│        │
│  │      │        │        │        │湯圓、蘇菲日用超│        │
│  │      │        │        │        │薄、面紙、特級火│        │
│  │      │        │        │        │腿、凱侖麻、蝦球│        │
│  │      │        │        │        │、七里鰻、新東陽│        │
│  │      │        │        │        │桂花酸飲料、掬水│        │
│  │      │        │        │        │軒餅類。        │        │
├─┼───┼────┼────┼────┼────────┼────┤
│4 │二五０│入出境管│八十九年│十號訂書│可麗舒盒裝面紙  │原遠百所│
│  │      │理業務  │三月二十│針、Ａ四│                │開具之三│
│  │      │業務費／│一日、Ｚ│傳真紙、│                │聯式發票│
│  │      │文具用品│Ｖ六六０│打印台。│                │上記載之│
│  │      │        │五三六０│（用品）│                │品名為用│
│  │      │        │一      │        │                │品，被告│
│  │      │        │(1962元)│        │                │於其旁貼│
│  │      │        │        │        │                │上左列變│
│  │      │        │        │        │                │造品名。│
├─┼───┼────┼────┼────┼────────┼────┤
│5 │二五六│入出境管│八十九年│地板臘水│花與馬即花毛巾、│原遠百所│
│  │      │理業務  │三月十一│、拖把、│色紙、麻竹筍掬水│開具之三│
│  │      │業務費／│日、ＺＶ│玻璃清潔│軒餅類、辣椒類低│聯式發票│
│  │      │清潔用品│六六０五│劑。    │脂鮮乳、金絲膏、│上記載之│
│  │      │        │二九０八│（清潔用│瑞士捲、綜合麵包│品名為清│
│  │      │        │(2447元)│品）    │、奈森克林寶寶用│潔用品，│
│  │      │        │        │        │品類            │被告於其│
│  │      │        │        │        │                │旁貼上左│
│  │      │        │        │        │                │列變造品│
│  │      │        │        │        │                │名。    │
├─┼───┼────┼────┼────┼────────┼────┤
│6 │二五六│入出境管│八十九年│垃圾袋。│上衣、紙尿褲、五│原遠百所│
│  │      │理業務  │三月九日│（清潔用│金、麥斯威爾三合│開具之三│
│  │      │業務費／│、ＺＶ六│品）    │一、米餅、大口徑│聯式發票│
│  │      │清潔用品│六０五三│        │自動吸、涼糕、銅│上記載之│
│  │      │        │二四九  │        │壼、花生麵醬、妙│品名為清│
│  │      │        │(1447元)│        │管家防霉柔、愛之│潔用品，│
│  │      │        │        │        │味菜心、大茂黑瓜│被告於其│
│  │      │        │        │        │、特價襪品。    │旁貼上左│
│  │      │        │        │        │                │列變造品│
│  │      │        │        │        │                │名。    │
├─┼───┼────┼────┼────┼────────┼────┤
│7 │二五八│入出境管│八十九年│除濕劑、│多用途黏膠、鋼尺│原遠百所│
│  │      │理業務  │三月二十│地板清潔│、切割器、水晶冰│開具之三│
│  │      │業務費／│一日、Ｚ│劑、除靜│糖、Ｂ四傳真紙、│聯式發票│
│  │      │清潔用品│Ｖ六六０│電抹布。│小美工刀、面紙、│上記載之│
│  │      │        │五三六０│（清潔用│ＳＯＷＡ吸座紙類│品名為清│
│  │      │        │九      │品）    │、康寶日式盒。  │潔用品，│
│  │      │        │(1111元)│        │                │被告於其│
│  │      │        │        │        │                │旁貼上左│
│  │      │        │        │        │                │列變造品│
│  │      │        │        │        │                │名。    │
├─┼───┼────┼────┼────┼────────┼────┤
│8 │二五九│入出境管│八十九年│茶葉。  │小熊維尼女拖鞋類│原遠百所│
│  │      │理業務  │三月二十│（食品）│、魷魚、紅、握壽│開具之三│
│  │      │業務費／│六日、Ｚ│        │司、銅鑼燒、糯米│聯式發票│
│  │      │辦公室用│Ｖ六六０│        │腸、中瑞士捲、炒│上記載之│
│  │      │茶葉    │五四０四│        │麵、布丁、油雞、│品名為食│
│  │      │        │五      │        │卜蜂茶醬、味全健│品，被告│
│  │      │        │(3650元)│        │康豬肉、味全健康│於其旁貼│
│  │      │        │        │        │魚酥、香蕉、快煮│上左列變│
│  │      │        │        │        │拉麵、進口髮夾、│造品名。│
│  │      │        │        │        │紅槽肉、百事可樂│        │
│  │      │        │        │        │、七喜汽水、花枝│        │
│  │      │        │        │        │、木瓜、髮束、牙│        │
│  │      │        │        │        │膏、楊桃、按摩棒│        │
│  │      │        │        │        │類、牙籤、諾貝達│        │
│  │      │        │        │        │絨印花、毛巾、鮮│        │
│  │      │        │        │        │乳。            │        │
├─┼───┼────┼────┼────┼────────┼────┤
│9 │二四八│入出境管│八十九年│一、四號│電話皮套、ＮＥＣ│原遠百所│
│  │      │理業務  │四月二十│電池。  │電池。          │開具之三│
│  │      │業務費／│七日、Ｚ│（電器）│                │聯式發票│
│  │      │清潔、五│Ｖ六六０│        │                │上記載之│
│  │      │金、藥品│五六０二│        │                │品名為電│
│  │      │等      │二      │        │                │器，被告│
│  │      │        │(468元) │        │                │於其旁貼│
│  │      │        │        │        │                │上左列變│
│  │      │        │        │        │                │造品名。│
├─┼───┼────┼────┼────┼────────┼────┤
│10│二四八│入出境管│八十九年│4KG 環保│綜合麵包、楊桃汁│原遠百所│
│  │      │理業務  │四月二十│清潔袋、│、低脂鮮乳、冰糖│開具之三│
│  │      │業務費／│七日、Ｚ│地板清潔│、舒跑、紅葡萄香│聯式發票│
│  │      │清潔、五│Ｖ六六０│劑、玻璃│檳類、紙尿褲、豆│上記載之│
│  │      │金      │五六０二│穩潔、掃│腐、維尼熊肝肝寶│品名為用│
│  │      │        │一      │把、水桶│、臺鹽特級香草、│品，被告│
│  │      │        │(1334元)│。      │學布鞋、黃日香豆│於其旁貼│
│  │      │        │        │（用品）│干。            │上左列變│
│  │      │        │        │        │                │造品名。│
├─┼───┼────┼────┼────┼────────┼────┤
│11│二八一│入出境管│八十九年│打印水、│乖乖、木瓜、池上│原遠百所│
│  │      │理業務  │四月十三│白板筆、│米、健康豬肉、文│開具之三│
│  │      │業務費／│日、ＺＶ│複寫紙。│蛤、七星鰻、媽媽│聯式發票│
│  │      │文具用品│六六０五│（用品）│麵、鮮蝦麵、薄燒│上記載之│
│  │      │        │五二００│        │餅類、鮮奶、華盛│品名為用│
│  │      │        │(1900元)│        │頓五爪蘋果類、小│品，被告│
│  │      │        │        │        │海豚紙林類、中海│於其旁貼│
│  │      │        │        │        │豚紙林、味精、枇│上左列變│
│  │      │        │        │        │杷、醬油、紙尿褲│造品名。│
│  │      │        │        │        │。              │        │
├─┼───┼────┼────┼────┼────────┼────┤
│12│二四八│入出境管│八十九年│面紙。  │膠水、電蚊香、冰│原遠百所│
│  │      │理業務  │五月十五│（用品）│糖、膠帶、紙杯、│開具之三│
│  │      │業務費／│日、ＡＴ│        │電蚊香片、摩卡三│聯式發票│
│  │      │執勤人員│六六一九│        │合一咖啡類。    │上記載之│
│  │      │用面紙  │四三六七│        │                │品名為用│
│  │      │        │(1515元)│        │                │品，被告│
│  │      │        │        │        │                │於其旁貼│
│  │      │        │        │        │                │上左列變│
│  │      │        │        │        │                │造品名。│
├─┼───┼────┼────┼────┼────────┼────┤
│13│二五八│入出境管│八十九年│荷葉山楂│乖乖、鮮香蔥、小│原遠百所│
│  │      │理業務  │五月二十│茶、烏龍│蕃茄、綠蘆筍、菜│開具之三│
│  │      │業務費／│日、ＡＴ│袋茶、茉│捲、小管、青蚵、│聯式發票│
│  │      │出境接待│六六一九│莉綠茶、│紅葡萄香檳、干貝│上記載之│
│  │      │室用品  │四四九五│三合一咖│排骨、楊桃汁、鳳│品名為食│
│  │      │        │(1653元)│啡。    │梨、可果美、麻竹│品，被告│
│  │      │        │        │（食品）│筍、滷牛肚、青脆│於其旁貼│
│  │      │        │        │        │瓜、素肉、花枝滷│上左列變│
│  │      │        │        │        │肚絲、實木低板類│造品名。│
│  │      │        │        │        │、寶健。        │        │
├─┼───┼────┼────┼────┼────────┼────┤
│14│七七  │一般行政│八十九年│掛鍾。  │香片袋茶、茉莉綠│原遠百所│
│  │      │業務費／│七月二十│（用品）│茶、摩卡三合一咖│開具之三│
│  │      │第二航廈│九日、Ｂ│        │啡、紅棗桂圓茶、│聯式發票│
│  │      │辦公櫃檯│Ｒ六六四│        │枸杞菊花茶、花仙│上記載之│
│  │      │用掛鍾八│六八三五│        │子家具臘、金獅笛│品名為用│
│  │      │個      │二      │        │音壼、垃圾袋、鮪│品，被告│
│  │      │        │(6736元)│        │魚類、鮮蝦麵、防│於其旁貼│
│  │      │        │        │        │瞞被單、沐浴乳、│上左列變│
│  │      │        │        │        │日用品特賣、短褲│造品名。│
│  │      │        │        │        │、柔美紙弄、十家│        │
│  │      │        │        │        │侖萬用桶、日用品│        │
│  │      │        │        │        │特賣。          │        │
├─┼───┼────┼────┼────┼────────┼────┤
│15│二四二│入出境管│八十九年│垃圾袋、│大西瓜、滷雞腸、│原遠百所│
│  │      │理業務  │七月一日│地板清潔│滷牛腱、奶油球、│開具之三│
│  │      │業務費／│、ＢＲ六│劑。    │花胡瓜、滷牛肚、│聯式發票│
│  │      │清潔用品│六四六七│（用品）│蔬菜類、訂書針、│上記載之│
│  │      │        │０三四  │        │冰品類、養樂多、│品名為用│
│  │      │        │(1516元)│        │紅毛丹、膠水、魚│品，被告│
│  │      │        │        │        │翅海哲、五彩蝦球│於其旁貼│
│  │      │        │        │        │、嫩薑、Ａ菜、小│上左列變│
│  │      │        │        │        │白菜、草蝦、青蔥│造品名。│
│  │      │        │        │        │、修正帶、訂書針│        │
│  │      │        │        │        │、酸菜小腸。    │        │
├─┼───┼────┼────┼────┼────────┼────┤
│16│二六一│入出境管│八十九年│天人袋茶│香腸、滷雞腳、滷│原遠百所│
│  │      │理業務  │七月二十│包、園鄉│肚絲、泡菜、西芹│開具之三│
│  │      │業務費／│二日、Ｂ│菊花茶包│白菜、五彩蝦球、│聯式發票│
│  │      │第二航廈│Ｒ六六四│。      │麵包、蛋、鮮奶、│上記載之│
│  │      │接待室用│六七七０│（食品）│青蔥、空心菜。  │品名為食│
│  │      │品      │六      │        │                │品，被告│
│  │      │        │(782元) │        │                │於其旁貼│
│  │      │        │        │        │                │上左列變│
│  │      │        │        │        │                │造品名。│
├─┼───┼────┼────┼────┼────────┼────┤
│17│二六一│入出境管│八十九年│咖啡豆、│咖啡棒、牙膏、酸│原遠百所│
│  │      │理業務  │七月二十│奶球    │梅汁、綜合麵包、│開具之三│
│  │      │業務費／│二日、Ｂ│（食品）│奶油球、面紙、電│聯式發票│
│  │      │第二航廈│Ｒ六六四│        │話。            │上記載之│
│  │      │接待室用│六七七０│        │                │品名為食│
│  │      │品      │三      │        │                │品，被告│
│  │      │        │(1574元)│        │                │於其旁貼│
│  │      │        │        │        │                │上左列變│
│  │      │        │        │        │                │造品名。│
├─┼───┼────┼────┼────┼────────┼────┤
│18│二０八│入出境管│八十九年│茶葉。  │蜂蜜菊花茶、ＯＷ│原遠百所│
│  │      │理業務  │八月二十│（食品）│Ｌ港式、奶油球、│開具之三│
│  │      │業務費／│二日、Ｂ│        │酸梅飲料、牛腱心│聯式發票│
│  │      │茶葉（第│Ｒ六六四│        │、油飯、空心菜、│上記載之│
│  │      │一、二期│七０一八│        │蛋、五四四小匙、│品名為食│
│  │      │航廈使用│三      │        │紅莧菜、羊乳片、│品，被告│
│  │      │）      │(3774元)│        │胡蘿蔔、牛肉餃、│於其旁貼│
│  │      │        │        │        │火把冰、洋蔥、嫩│上左列變│
│  │      │        │        │        │薑、白蘿蔔、鮮肉│造品名。│
│  │      │        │        │        │包、及第韭菜餃類│        │
│  │      │        │        │        │、紙杯套、咖啡棒│        │
│  │      │        │        │        │、電話、洗髮精、│        │
│  │      │        │        │        │綠奶茶、食品三九│        │
│  │      │        │        │        │九元。          │        │
├─┼───┼────┼────┼────┼────────┼────┤
│19│二一一│入出境管│八十九年│泡麵、餅│蛋糕、木瓜、葡萄│原遠百所│
│  │      │理業務  │八月十八│乾、食米│、加州黑李、橡皮│開具之三│
│  │      │業務費／│日、ＢＲ│。      │餅、標籤、補充膠│聯式發票│
│  │      │航空站各│六六四六│（食品）│水、康貝特、奶茶│上記載之│
│  │      │單位聯合│九九六八│        │、味丹蔬餅類、自│品名為食│
│  │      │中元普渡│(3093元)│        │然果酥、煎餅、沙│品，被告│
│  │      │祭品    │        │        │其馬、味味麵、梅│於其旁貼│
│  │      │        │        │        │、垃圾袋、面紙。│上左列變│
│  │      │        │        │        │                │造品名。│
├─┼───┼────┼────┼────┼────────┼────┤
│20│二一四│入出境管│八十九年│空氣清淨│香吉士、甜桃、香│原遠百所│
│  │      │理業務  │八月十日│機濾網。│腸、蛋捲、平口布│開具之三│
│  │      │業務費／│、ＢＲ六│（用品）│、即花平口、香蕉│聯式發票│
│  │      │空氣清淨│六四六九│        │、鳳梨、咖啡棒、│上記載之│
│  │      │機濾網三│三七二  │        │素三牲、自動杯、│品名為用│
│  │      │組      │(1791元)│        │                │品，被告│
│  │      │        │        │        │                │於其旁貼│
│  │      │        │        │        │                │上左列變│
│  │      │        │        │        │                │造品名。│
├─┼───┼────┼────┼────┼────────┼────┤
│21│三二一│入出境管│八十九年│面紙。  │咖啡棒、雙面膠帶│原遠百所│
│  │      │理業務  │九月二十│        │、紙杯、活動雙衣│開具之三│
│  │      │業務費／│八日、Ｃ│        │架類。          │聯式發票│
│  │      │執勤人員│Ｐ六六六│        │                │上記載之│
│  │      │盤洗用品│四三六八│        │                │品名為用│
│  │      │（牙膏、│一（註：│        │                │品，被告│
│  │      │牙刷、毛│遠百所提│        │                │於其旁貼│
│  │      │巾、面紙│供之發票│        │                │上左列變│
│  │      │）      │正本上所│        │                │造品名。│
│  │      │        │記載之日│        │                │        │
│  │      │        │期為八十│        │                │        │
│  │      │        │九年九月│        │                │        │
│  │      │        │二十七日│        │                │        │
│  │      │        │(2496元)│        │                │        │
├─┼───┼────┼────┼────┼────────┼────┤
│22│三二一│入出境管│八十九年│牙膏、牙│五月花盒裝面紙、│原遠百所│
│  │      │理業務  │九月二十│刷、小方│ＰＯＬＯ剪裁、牙│開具之三│
│  │      │業務費／│七日、Ｃ│巾。    │膏。            │聯式發票│
│  │      │執勤人員│Ｐ六六六│（清潔用│                │上記載之│
│  │      │盤洗用品│四三六三│品）    │                │品名為清│
│  │      │（牙膏、│七      │        │                │潔用品，│
│  │      │牙刷、毛│(9793元)│        │                │被告於其│
│  │      │巾、面紙│        │        │                │旁貼上左│
│  │      │）      │        │        │                │列變造品│
│  │      │        │        │        │                │名。    │
├─┼───┼────┼────┼────┼────────┼────┤
│23│三四一│入出境管│八十九年│冰晶菊花│義美餅類、西瓜冰│原遠百所│
│  │      │理業務  │九月七日│茶包。  │沙、統一刨走族、│開具之三│
│  │      │業務費／│、ＣＰ六│（食品）│優酪乳、牛腱、養│聯式發票│
│  │      │出境接待│六六四三│        │樂多、奶油球。  │上記載之│
│  │      │室用品  │一０八  │        │                │品名為食│
│  │      │        │(728元) │        │                │品，被告│
│  │      │        │        │        │                │於其旁貼│
│  │      │        │        │        │                │上左列變│
│  │      │        │        │        │                │造品名。│
├─┼───┼────┼────┼────┼────────┼────┤
│24│三三五│入出境管│八十九年│傳真紙。│麥茶、百事可樂、│原遠百所│
│  │      │理業務  │九月七日│（用品）│葡萄汁、蘋果汁、│開具之三│
│  │      │業務費／│、ＣＰ六│        │水果禮盒、紙尿布│聯式發票│
│  │      │Ｂ四、Ａ│六六四三│        │。              │上記載之│
│  │      │四傳真紙│一００  │        │                │品名為用│
│  │      │        │(959元) │        │                │品，被告│
│  │      │        │        │        │                │於其旁貼│
│  │      │        │        │        │                │上左列變│
│  │      │        │        │        │                │造品名。│
├─┴───┴────┴────┴────┴────────┴────┤
│總計：五七０三九元                                                  │
└──────────────────────────────────┘
萬客隆公司
┌─┬───┬────┬────┬────┬────────┬────┐
│編│入出境│預算科目│發票開立│變造發票│實際購買物品明細│變造發票│
│號│管理局│及用途說│時間、號│所載品名│                │之方式  │
│  │黏貼憑│明      │碼及金額│        │                │        │
│  │證用紙│        │        │        │                │        │
│  │編號  │        │        │        │                │        │
├─┼───┼────┼────┼────┼────────┼────┤
│1 │三五三│行政管理│八十七年│好無比萬│奶茶一箱、油膏三│於萬客隆│
│  │      │業務費／│六月十四│能潔劑。│瓶。            │開具之三│
│  │      │清潔用品│日、ＰＤ│        │                │聯式空白│
│  │      │        │０三五七│        │                │發票上貼│
│  │      │        │九六一三│        │                │上左列變│
│  │      │        │(465元) │        │                │造品名。│
├─┼───┼────┼────┼────┼────────┼────┤
│2 │六九  │行政管理│八十七年│冠軍特級│香腸二盒、膠帶六│於萬客隆│
│  │      │業務費／│三月二十│毛巾。  │捲、優酪乳二瓶、│開具之三│
│  │      │執勤人員│五日、Ｎ│        │乳酸球二十包、火│聯式空白│
│  │      │用日常用│Ｂ０三一│        │鍋餃五盒、凍豆腐│發票上貼│
│  │      │品（牙膏│五０四０│        │二盒、橡皮筋二包│上左列變│
│  │      │、牙刷、│(316元) │        │、大茂三寶六罐、│造品名。│
│  │      │毛巾、面│        │        │米漿十二瓶、多采│        │
│  │      │紙）    │        │        │多姿二十四包、保│        │
│  │      │        │        │        │久乳二十七包、仙│        │
│  │      │        │        │        │貝三包、手工饅頭│        │
│  │      │        │        │        │／包子三十粒、中│        │
│  │      │        │        │        │式信封五百個、文│        │
│  │      │        │        │        │件袋十二個、奶粉│        │
│  │      │        │        │        │一罐、火鍋料一公│        │
│  │      │        │        │        │斤。            │        │
├─┼───┼────┼────┼────┼────────┼────┤
│3 │七十  │行政管理│八十七年│天仁袋茶│鳳梨（支）一梅、│於萬客隆│
│  │      │業務費／│三月二十│。      │冷凍草蝦一盒、紅│開具之三│
│  │      │烏龍茶  │五日、Ｎ│        │蝦仁一盒。      │聯式空白│
│  │      │        │Ｂ０三一│        │                │發票上貼│
│  │      │        │五０四０│        │                │上左列變│
│  │      │        │二      │        │                │造品名。│
│  │      │        │(316元) │        │                │        │
├─┼───┼────┼────┼────┼────────┼────┤
│4 │三五五│行政管理│八十七年│可麗舒盒│雙色拼盤三盒、Ａ│於萬客隆│
│  │      │業務費／│六月十三│裝面紙 5│ＲＯ特製產品一包│開具之三│
│  │      │執勤人員│日、ＰＤ│盒。    │、手工饅頭／包子│聯式空白│
│  │      │用面紙  │０三五０│        │十粒、筍干一公斤│發票上貼│
│  │      │        │九一一二│        │、洗髮精一瓶、花│上左列變│
│  │      │        │(1659元)│        │枝塊一包、清香劑│造品名。│
│  │      │        │        │        │一瓶、透明膠帶六│        │
│  │      │        │        │        │捲、文具膠帶十二│        │
│  │      │        │        │        │捲、中性筆十支、│        │
│  │      │        │        │        │修正筆五支、牙膏│        │
│  │      │        │        │        │三支、膠水三十六│        │
│  │      │        │        │        │瓶、三角迴紋針二│        │
│  │      │        │        │        │盒。            │        │
├─┼───┼────┼────┼────┼────────┼────┤
│5 │三五六│行政管理│八十七年│冷熱紙杯│衛生紙九包、咖啡│於萬客隆│
│  │      │業務費／│六月十四│、置物籃│錠十二袋、口香糖│開具之三│
│  │      │烏龍茶、│日、ＰＤ│Ｋ一一五│三十六袋、ＡＲＯ│聯式空白│
│  │      │紙杯    │０三五七│。      │傘餅一包、ＡＲＯ│發票上貼│
│  │      │        │九六一二│        │麻花一包、蘋果西│上左列變│
│  │      │        │(1295元)│        │打十四罐。      │造品名。│
├─┼───┼────┼────┼────┼────────┼────┤
│6 │三五七│行政管理│八十七年│金品烏龍│小西瓜一粒、榴槤│於萬客隆│
│  │      │業務費／│六月十三│茶。    │一公斤、鎖管一公│開具之三│
│  │      │茶葉    │日、ＰＤ│        │斤、吳郭魚一公斤│聯式空白│
│  │      │        │０三五０│        │、文蛤一公斤、蝦│發票上貼│
│  │      │        │九一一一│        │仁一盒、麻竹筍一│上左列變│
│  │      │        │(600元) │        │公斤、絲瓜一條。│造品名。│
├─┼───┼────┼────┼────┼────────┼────┤
│7 │一一九│行政管理│八十七年│巧潔圓合│洋芋片三罐。    │於萬客隆│
│  │      │業務費／│五月十五│金桿托把│                │開具之三│
│  │      │清潔用品│日、ＰＤ│擦地樂  │                │聯式空白│
│  │      │        │０三一０│        │                │發票上貼│
│  │      │        │０六四二│        │                │上左列變│
│  │      │        │        │        │                │造品名。│
├─┼───┼────┼────┼────┼────────┼────┤
│8 │一一九│行政管理│八十七年│天仁烏龍│威士忌一瓶。    │於萬客隆│
│  │      │業務費／│五月十五│茶。    │                │開具之三│
│  │      │茶葉    │日、ＰＤ│        │                │聯式空白│
│  │      │        │０三一０│        │                │發票上貼│
│  │      │        │０六四一│        │                │上左列變│
│  │      │        │(2574元)│        │                │造品名。│
├─┼───┼────┼────┼────┼────────┼────┤
│9 │七七  │行政管理│八十七年│冷熱紙杯│奶粉一罐、蠔油一│於萬客隆│
│  │      │業務費／│七月二十│、不鏽鋼│瓶、夾心酥一包、│開具之三│
│  │      │接待外賓│一日、Ｑ│紙杯架。│手工饅頭／包子十│聯式空白│
│  │      │使用    │Ｆ０三二│        │粒、米粉十二碗、│發票上貼│
│  │      │        │四０二一│        │洋芋片四盒。    │上左列變│
│  │      │        │八      │        │                │造品名。│
│  │      │        │(1261元)│        │                │        │
├─┼───┼────┼────┼────┼────────┼────┤
│10│七九  │行政管理│八十七年│咖啡豆、│麵條一包、青草茶│於萬客隆│
│  │      │業務費／│七月二十│咖啡匙、│一包、背心三件、│開具之三│
│  │      │出境辦公│一日、Ｑ│咖啡條棒│拉麵三包、便當一│聯式空白│
│  │      │室使用之│Ｆ０三二│。      │盒、ＡＲＯ特製產│發票上貼│
│  │      │咖啡杯及│四０二一│        │品一包、大茂三寶│上左列變│
│  │      │其用品  │九      │        │十二罐、砂糖一包│造品名。│
│  │      │        │(1873元)│        │、資料簿二本、檸│        │
│  │      │        │        │        │檬茶一包、棉棒二│        │
│  │      │        │        │        │十包、芳香劑二個│        │
│  │      │        │        │        │、冷熱飲杯一包、│        │
│  │      │        │        │        │中式信封五百個。│        │
├─┼───┼────┼────┼────┼────────┼────┤
│11│四七八│入出境管│八十七年│Ａ四傳真│海綿刮刀一支、圓│於萬客隆│
│  │      │理業務  │七月三十│紙、Ｂ四│拖把一組、垃圾袋│開具之三│
│  │      │業務費／│日、ＱＦ│影印紙、│五十包、咖啡調棒│聯式空白│
│  │      │傳真紙、│０三０三│中性筆十│一支、菊花晶袋三│發票上貼│
│  │      │影印紙、│二六一八│支。    │十包、清潔劑一盒│上左列變│
│  │      │文具用品│(2340元)│        │、奶茶三十包、紙│造品名。│
│  │      │        │        │        │杯二包、砂糖一包│        │
│  │      │        │        │        │、不鏽鋼咖啡匙二│        │
│  │      │        │        │        │組、咖啡五盒、不│        │
│  │      │        │        │        │鏽鋼紙杯架一個、│        │
│  │      │        │        │        │洛神花二盒、茉莉│        │
│  │      │        │        │        │綠茶袋茶一百包、│        │
│  │      │        │        │        │砂糖一組、天仁烏│        │
│  │      │        │        │        │龍袋茶一盒。    │        │
├─┼───┼────┼────┼────┼────────┼────┤
│12│六四  │一般行政│八十七年│茉莉綠茶│文蛤一公斤、草蝦│於萬客隆│
│  │      │業務費／│八月十六│。      │一公斤、四季豆一│開具之三│
│  │      │茶葉    │日、ＱＦ│        │公斤、青椒一公斤│聯式空白│
│  │      │        │０三八二│        │、秋刀魚一盒、烤│發票上貼│
│  │      │        │０三０六│        │肉片一公斤。    │上左列變│
│  │      │        │(482元) │        │                │造品名。│
├─┼───┼────┼────┼────┼────────┼────┤
│13│六五  │一般行政│八十七年│洛神花茶│烤肉串一公斤、二│於萬客隆│
│  │      │業務費／│八月三十│包、即溶│節翅一公斤、葵花│開具之三│
│  │      │茶葉、出│日、ＱＦ│菊花晶  │油一瓶、魷魚鐵板│聯式空白│
│  │      │境接待室│０三七二│        │串燒一盒、香腸二│發票上貼│
│  │      │        │六九一五│        │盒、豆乾一盒。  │上左列變│
│  │      │        │(693元) │        │                │造品名。│
├─┼───┼────┼────┼────┼────────┼────┤
│14│六五  │一般行政│八十七年│天仁烏龍│烤肉醬三瓶、純喫│於萬客隆│
│  │      │業務費／│八月十六│袋茶、茉│茶三瓶、金海豐－│開具之三│
│  │      │茶葉    │日、ＱＦ│莉綠茶袋│絲捲一盒（此品名│聯式空白│
│  │      │        │０三八二│茶。    │影印不清無法確定│發票上貼│
│  │      │        │０三０七│        │）、豆干一盒、Ａ│上左列變│
│  │      │        │(617元) │        │ＲＯ一包、香腸一│造品名。│
│  │      │        │        │        │盒、雞翅一公斤、│        │
│  │      │        │        │        │烤肉串一公斤。  │        │
├─┼───┼────┼────┼────┼────────┼────┤
│15│六五  │一般行政│八十七年│特級冰晶│香菇一公斤、玉米│於萬客隆│
│  │      │業務費／│八月三十│糖包、奶│一袋、秋刀魚一盒│開具之三│
│  │      │茶葉、出│日、ＱＦ│精。    │、白蝦一公斤、青│聯式空白│
│  │      │境接待室│０三七二│        │椒一公斤、烤肉片│發票上貼│
│  │      │        │六九一四│        │一公斤。        │上左列變│
│  │      │        │(353元) │        │                │造品名。│
├─┼───┼────┼────┼────┼────────┼────┤
│16│六九  │行政管理│八十七年│地板清潔│涼麵一公斤、滷筍│於萬客隆│
│  │      │業務費／│九月二十│劑、地板│絲一公斤、雙葉大│開具之三│
│  │      │辦公室清│七日、Ｒ│水臘。  │兵兵十盒、元祖禮│聯式空白│
│  │      │潔用品  │Ｈ０三二│        │盒一盒、ＡＲＯ禮│發票上貼│
│  │      │        │三七二三│        │盒一盒。        │上左列變│
│  │      │        │三      │        │                │造品名。│
│  │      │        │(727元) │        │                │        │
├─┼───┼────┼────┼────┼────────┼────┤
│17│七十  │一般行政│八十七年│咖啡。  │新世紀梨一盒、冷│於萬客隆│
│  │      │業務費／│九月二十│        │藏長米五公斤。  │開具之三│
│  │      │咖啡    │三日、Ｒ│        │                │聯式空白│
│  │      │        │Ｈ０三一│        │                │發票上貼│
│  │      │        │三六九七│        │                │上左列變│
│  │      │        │七      │        │                │造品名。│
│  │      │        │(297元) │        │                │        │
├─┼───┼────┼────┼────┼────────┼────┤
│18│七十  │一般行政│八十七年│冷熱紙杯│新世紀梨一盒、蝦│於萬客隆│
│  │      │業務費／│九月二十│、茉莉袋│仁一盒、嫩薑一公│開具之三│
│  │      │辦公室用│七日、Ｒ│茶。    │斤、甜瓜一公斤、│聯式空白│
│  │      │茶葉、紙│Ｈ０三二│        │蚵仔一包、魷魚一│發票上貼│
│  │      │杯      │三七二三│        │盒、泰莉禮盒二盒│上左列變│
│  │      │        │二      │        │。              │造品名。│
│  │      │        │(1515元)│        │                │        │
├─┼───┼────┼────┼────┼────────┼────┤
│19│七十  │一般行政│八十七年│茶葉、濾│蕃茄醬一瓶、調味│於萬客隆│
│  │      │業務費／│九月二十│紙。    │乳四瓶、烏醋二瓶│開具之三│
│  │      │茶葉、紙│三日、Ｒ│        │、即溶咖啡五十包│聯式空白│
│  │      │杯、咖啡│Ｈ０三一│        │、長統襪二雙、圖│發票上貼│
│  │      │等      │三六九七│        │釘一盒、橡皮筋三│上左列變│
│  │      │        │八      │        │包、訂書針二盒、│造品名。│
│  │      │        │(2468元)│        │清潔袋一包、冷熱│        │
│  │      │        │        │        │紙杯一包、蘇打餅│        │
│  │      │        │        │        │乾十四包、天仁香│        │
│  │      │        │        │        │片袋香一盒、手工│        │
│  │      │        │        │        │饅頭／包子十粒、│        │
│  │      │        │        │        │咖啡一罐、菊花晶│        │
│  │      │        │        │        │三十包。        │        │
├─┼───┼────┼────┼────┼────────┼────┤
│20│八九  │一般行政│八十七年│濾紙。  │洗衣粉一包、醬油│於萬客隆│
│  │      │業務費／│十月一日│        │1瓶。           │開具之三│
│  │      │濾紙    │、ＲＨ０│        │                │聯式空白│
│  │      │        │三七一五│        │                │發票上貼│
│  │      │        │七八七  │        │                │上左列變│
│  │      │        │(590元) │        │                │造品名。│
├─┼───┼────┼────┼────┼────────┼────┤
│21│八九  │一般行政│八十七年│冷熱紙杯│珍菇六罐、太白粉│於萬客隆│
│  │      │業務費／│十月二十│。      │一包、活動三面插│開具之三│
│  │      │辦公室用│二日、Ｒ│        │二只、鮮雞粉二罐│聯式空白│
│  │      │紙杯    │Ｈ０三五│        │、鍋燒麵三入、蒲│發票上貼│
│  │      │        │三０七二│        │燒鰻一袋、煞車油│上左列變│
│  │      │        │(1045元)│        │一瓶、漢堡包一包│造品名。│
│  │      │        │        │        │、蝶型棉四包、甜│        │
│  │      │        │        │        │辣醬三瓶。      │        │
├─┼───┼────┼────┼────┼────────┼────┤
│22│八九  │一般行政│八十七年│烏龍茶、│鮮乳二瓶、葡萄一│於萬客隆│
│  │      │業務費／│十月二十│冰晶糖包│公斤、楊桃一公斤│開具之三│
│  │      │辦公室用│二日、Ｒ│。      │、奇異果八粒、紅│聯式空白│
│  │      │紙杯、茶│Ｈ０三六│        │酒禮盒一盒。    │發票上貼│
│  │      │葉、濾紙│八八九０│        │                │上左列變│
│  │      │等      │八      │        │                │造品名。│
│  │      │        │(1744元)│        │                │        │
├─┼───┼────┼────┼────┼────────┼────┤
│23│九十  │一般行政│八十七年│水垢清潔│蘋果十粒。      │於萬客隆│
│  │      │業務費／│十月一日│劑。    │                │開具之三│
│  │      │辦公室清│、ＲＨ０│        │                │聯式空白│
│  │      │潔用品  │三七一五│        │                │發票上貼│
│  │      │        │七八六  │        │                │上左列變│
│  │      │        │(109元) │        │                │造品名。│
├─┼───┼────┼────┼────┼────────┼────┤
│24│九十  │一般行政│八十七年│地板清潔│燈泡四只。      │於萬客隆│
│  │      │業務費／│十月二十│劑。    │                │開具之三│
│  │      │辦公室清│二日、Ｒ│        │                │聯式空白│
│  │      │潔用品  │Ｈ０三六│        │                │發票上貼│
│  │      │        │八八七五│        │                │上左列變│
│  │      │        │九      │        │                │造品名。│
│  │      │        │(538元) │        │                │        │
├─┼───┼────┼────┼────┼────────┼────┤
│25│九十  │一般行政│八十七年│地板水臘│高粱酒一瓶。    │於萬客隆│
│  │      │業務費／│十月二十│        │                │開具之三│
│  │      │辦公室清│二日、Ｒ│        │                │聯式空白│
│  │      │潔用品  │Ｈ０三六│        │                │發票上貼│
│  │      │        │八八七五│        │                │上左列變│
│  │      │        │八      │        │                │造品名。│
│  │      │        │(738元) │        │                │        │
├─┼───┼────┼────┼────┼────────┼────┤
│26│九四  │一般行政│八十七年│茶葉。  │金敦米一袋、精鹽│於萬客隆│
│  │      │業務費／│十月二十│        │一包、葡萄一公斤│開具之三│
│  │      │茶葉    │二日、Ｒ│        │、鮭魚皮一公斤、│聯式空白│
│  │      │        │Ｈ０三五│        │赤鰭一公斤、鱈魚│發票上貼│
│  │      │        │三０七二│        │一盒、Ａ菜一束、│上左列變│
│  │      │        │二      │        │白菜一袋、番石榴│造品名。│
│  │      │        │(917元) │        │一公斤、木瓜一公│        │
│  │      │        │        │        │斤。            │        │
├─┼───┼────┼────┼────┼────────┼────┤
│27│九五  │行政管理│八十七年│研磨咖啡│手工饅研／包子六│於萬客隆│
│  │      │業務費／│十月二十│豆、天仁│十粒、保久乳二十│開具之三│
│  │      │出境接待│二日、Ｒ│烏龍袋茶│七包、蘋果奶茶二│聯式空白│
│  │      │室用品  │Ｈ０三六│、即溶菊│十四包、水餃二０│發票上貼│
│  │      │        │八八九０│花晶、茉│０粒、多喝水十二│上左列變│
│  │      │        │九      │莉綠茶。│瓶、茶雞一盒、蛋│造品名。│
│  │      │        │(4396元)│        │糕一盒、壽司一盒│        │
│  │      │        │        │        │、休閒綜合包六包│        │
│  │      │        │        │        │、華元綜合包六包│        │
│  │      │        │        │        │、奶精二包、即溶│        │
│  │      │        │        │        │咖啡五十包、衛生│        │
│  │      │        │        │        │紙八包、奶油一包│        │
│  │      │        │        │        │、洛神花茶二盒、│        │
│  │      │        │        │        │速體建一罐、麵條│        │
│  │      │        │        │        │一包、金蘭三寶三│        │
│  │      │        │        │        │罐、大茂三寶六罐│        │
│  │      │        │        │        │、植物奶油二盒、│        │
│  │      │        │        │        │蘋果奶茶二十四包│        │
│  │      │        │        │        │、曼院珠六條、葵│        │
│  │      │        │        │        │花油一瓶、玉米粒│        │
│  │      │        │        │        │六罐、碎蔔一罐、│        │
│  │      │        │        │        │乳酪一組、咖啡糖│        │
│  │      │        │        │        │一包。          │        │
├─┼───┼────┼────┼────┼────────┼────┤
│28│四七四│入出境管│八十七年│無      │米漿二十四包、豆│未變造品│
│  │      │理業務  │十月二十│（註：不│奶二十四包、迷你│名。    │
│  │      │業務費／│二日、Ｒ│實單據上│可鬆十個、法國麵│        │
│  │      │製作二期│Ｈ０三五│此欄係空│包一條、洗髮精二│        │
│  │      │航廈簡報│八三九一│白）    │瓶、77小乳加二十│        │
│  │      │用品（事│一      │        │五條、捲心酥一包│        │
│  │      │務文具）│(1146元)│        │、果汁糖一包、熊│        │
│  │      │        │        │        │寶貝二瓶。      │        │
├─┼───┼────┼────┼────┼────────┼────┤
│29│四七六│入出境管│八十七年│複寫紙、│電池八粒、軟片十│於萬客隆│
│  │      │理業務  │十月一日│訂書針、│捲。            │開具之三│
│  │      │業務費／│、ＲＨ０│三角迴紋│                │聯式空白│
│  │      │文具用品│三九０七│針。    │                │發票上貼│
│  │      │        │九０七  │        │                │上左列變│
│  │      │        │(705元) │        │                │造品名。│
├─┼───┼────┼────┼────┼────────┼────┤
│30│一四一│一般行政│八十七年│冷熱紙杯│清潔袋四包、電鍋│於萬客隆│
│  │      │業務費／│十一月二│、茶葉。│一台、紙杯四包、│開具之三│
│  │      │紙杯、茶│十四日、│        │清潔液一桶、天仁│聯式空白│
│  │      │葉      │ＳＫ０三│        │袋茶一盒、膠水二│發票上貼│
│  │      │        │一二四五│        │十四瓶、冰糖一包│上左列變│
│  │      │        │六一    │        │、奶精二包、台糖│造品名。│
│  │      │        │(2840元)│        │一包、棉棒二十包│        │
│  │      │        │        │        │、原子筆二十支。│        │
├─┼───┼────┼────┼────┼────────┼────┤
│31│一四二│一般行政│八十七年│地板清潔│速體健一罐、洗髮│於萬客隆│
│  │      │業務費／│十一月二│劑、地板│乳一瓶、瓜子一桶│開具之三│
│  │      │清潔用品│十四日、│水臘、水│、便當一盒、義美│聯式空白│
│  │      │        │ＳＫ０三│垢清潔劑│禮盒一盒、軟糖二│發票上貼│
│  │      │        │一二四五│、垃圾袋│斤、黃心梅一包、│上左列變│
│  │      │        │六０    │。      │情人糖包一包、白│造品名。│
│  │      │        │(2722元)│        │話梅二包、清香劑│        │
│  │      │        │        │        │一瓶、醬油一瓶、│        │
│  │      │        │        │        │涼麵一公斤、果糖│        │
│  │      │        │        │        │一桶、除臭劑四個│        │
│  │      │        │        │        │、奶粉一罐。    │        │
├─┼───┼────┼────┼────┼────────┼────┤
│32│一四三│一般行政│八十七年│垃圾袋。│電池十二粒。    │於萬客隆│
│  │      │業務費／│十一月二│        │                │開具之三│
│  │      │垃圾袋  │十日、Ｓ│        │                │聯式空白│
│  │      │        │Ｋ０三四│        │                │發票上貼│
│  │      │        │一八六六│        │                │上左列變│
│  │      │        │五      │        │                │造品名。│
│  │      │        │(218元) │        │                │        │
├─┼───┼────┼────┼────┼────────┼────┤
│33│一四三│一般行政│八十七年│電腦清潔│沙琪瑪一包、鋁箔│於萬客隆│
│  │      │業務費／│十一月二│劑、紙杯│四支、拖鞋二雙、│開具之三│
│  │      │紙杯、茶│十日、Ｓ│、茶葉。│熱紙杯三包、傳真│聯式空白│
│  │      │葉      │Ｋ０三一│        │紙六捲、冰糖一包│發票上貼│
│  │      │        │０三二０│        │、台糖特砂一包、│上左列變│
│  │      │        │七      │        │奶精二包、袋茶一│造品名。│
│  │      │        │(1647元)│        │盒。            │        │
├─┼───┼────┼────┼────┼────────┼────┤
│34│一四七│一般行政│八十七年│研磨咖啡│葡萄汁二瓶、火鍋│於萬客隆│
│  │      │業務費／│十一月二│豆。    │丸四盒、芋頭粿一│開具之三│
│  │      │出境接待│十四日、│        │條、火鍋料組四盒│聯式空白│
│  │      │室用品  │ＳＫ０三│        │、火鍋饗宴一包、│發票上貼│
│  │      │        │一七二七│        │豆腐三盒。      │上左列變│
│  │      │        │六一    │        │                │造品名。│
│  │      │        │(505元) │        │                │        │
├─┼───┼────┼────┼────┼────────┼────┤
│35│一四七│一般行政│八十七年│冰晶菊花│義美禮盒一盒。  │於萬客隆│
│  │      │業務費／│十一月二│茶包、茉│                │開具之三│
│  │      │出境接待│十四日、│莉袋茶、│                │聯式空白│
│  │      │室用品  │ＳＫ０三│濾紙、烏│                │發票上貼│
│  │      │        │一七二七│龍袋茶、│                │上左列變│
│  │      │        │六二    │咖啡、奶│                │造品名。│
│  │      │        │(4046元)│精、冰晶│                │        │
│  │      │        │        │糖包、三│                │        │
│  │      │        │        │合一奶茶│                │        │
│  │      │        │        │包。    │                │        │
├─┼───┼────┼────┼────┼────────┼────┤
│36│四六四│入出境管│八十七年│修正帶、│洗髮乳一瓶、修正│於萬客隆│
│  │      │理業務  │十一月二│三Ｍ指示│帶二捲、指示標籤│開具之三│
│  │      │業務費／│十日、Ｓ│標籤、磁│一包、奶油球一包│聯式空白│
│  │      │文具用品│Ｋ０三一│片、資料│、資料簿四本、咖│發票上貼│
│  │      │        │０三二０│夾。    │啡一瓶、保溫杯二│上左列變│
│  │      │        │八      │        │個、名片二本。  │造品名。│
│  │      │        │(1696元)│        │                │        │
├─┼───┼────┼────┼────┼────────┼────┤
│37│一一七│一般行政│八十七年│冷熱紙杯│無正確品名發票  │於萬客隆│
│  │      │業務費  │十二月二│。      │                │開具之三│
│  │      │        │十九日、│        │                │聯式空白│
│  │      │        │ＳＫ０三│        │                │發票上貼│
│  │      │        │七二四三│        │                │上左列變│
│  │      │        │五六    │        │                │造品名。│
│  │      │        │(1260元)│        │                │        │
├─┼───┼────┼────┼────┼────────┼────┤
│38│一二三│一般行政│八十七年│研磨咖啡│無正確品名發票  │於萬客隆│
│  │      │業務費  │十二月二│、冰晶糖│                │開具之三│
│  │      │        │十九日、│包、奶精│                │聯式空白│
│  │      │        │ＳＫ０三│。      │                │發票上貼│
│  │      │        │五六七三│        │                │上左列變│
│  │      │        │四七    │        │                │造品名。│
│  │      │        │(1140元)│        │                │        │
├─┼───┼────┼────┼────┼────────┼────┤
│39│一二五│一般行政│八十七年│紙杯、垃│魷魚絲一包、牛肉│於萬客隆│
│  │      │業務費／│十二月一│圾袋。  │乾一包、豬肉乾一│開具之三│
│  │      │紙杯、垃│日、ＳＫ│        │包。            │聯式空白│
│  │      │圾袋    │０三七一│        │                │發票上貼│
│  │      │        │五七八一│        │                │上左列變│
│  │      │        │(706元) │        │                │造品名。│
├─┼───┼────┼────┼────┼────────┼────┤
│40│六十  │一般行政│八十八年│茶葉、玻│磁石一包、鋼珠筆│於萬客隆│
│  │      │業務費／│一月十一│璃清潔劑│十支、口紅膠四支│開具之三│
│  │      │辦公用品│日、ＴＬ│。      │、訂書機六支、大│聯式空白│
│  │      │        │０四七八│        │抹布十條、清潔劑│發票上貼│
│  │      │        │六００八│        │二瓶、修正液六瓶│上左列變│
│  │      │        │(1086元)│        │。              │造品名。│
├─┼───┼────┼────┼────┼────────┼────┤
│41│六十  │一般行政│八十八年│五金工具│咖啡一瓶、典藏咖│於萬客隆│
│  │      │業務費／│一月十一│。      │啡一罐、冰糖一包│開具之三│
│  │      │辦公用品│日、ＴＬ│        │。              │聯式空白│
│  │      │        │０四七八│        │                │發票上貼│
│  │      │        │六００九│        │                │上左列變│
│  │      │        │(628元) │        │                │造品名。│
├─┼───┼────┼────┼────┼────────┼────┤
│42│二九一│入出境管│八十八年│Ｂ四傳真│行動電話皮套一付│於萬客隆│
│  │      │理業務  │一月十一│紙、原子│、電池二十四粒。│開具之三│
│  │      │業務費／│日、ＴＬ│筆、修正│                │聯式空白│
│  │      │文具用品│０四九三│液。    │                │發票上貼│
│  │      │        │五九一０│        │                │上左列變│
│  │      │        │(652元) │        │                │造品名。│
├─┼───┼────┼────┼────┼────────┼────┤
│43│三四四│入出境管│八十八年│文具用品│火鍋料組合十盒、│於萬客隆│
│  │      │理業務  │二月十日│。      │餛飩一袋、蠑螺三│開具之三│
│  │      │業務費／│、ＴＬ０│        │罐、沙茶醬三罐、│聯式空白│
│  │      │文具用品│五０五九│        │豆竹二盒、蝦球二│發票上貼│
│  │      │        │六０七  │        │盒、蘿蔔糕一條、│上左列變│
│  │      │        │(1898元)│        │米粉五包、豆腐三│造品名。│
│  │      │        │        │        │盒、油麵十包、乖│        │
│  │      │        │        │        │乖禮盒一盒、蒟蒻│        │
│  │      │        │        │        │凍一盒、綠茶三盒│        │
│  │      │        │        │        │、晶晶蒟蒻果凍一│        │
│  │      │        │        │        │包、土司一條、蠔│        │
│  │      │        │        │        │油二瓶、工研醋二│        │
│  │      │        │        │        │瓶、胡椒鹽一瓶。│        │
├─┼───┼────┼────┼────┼────────┼────┤
│44│三四八│入出境管│八十八年│大哥大電│行動電話專用電池│於萬客隆│
│  │      │理業務  │二月二十│池。    │一粒。          │開具之三│
│  │      │業務費／│三日、Ｔ│        │                │聯式空白│
│  │      │00000000│Ｌ０五四│        │                │發票上貼│
│  │      │4公務（ │五九一０│        │                │上左列變│
│  │      │主任）用│九      │        │                │造品名。│
│  │      │大哥大電│(600元) │        │                │        │
│  │      │池一枚  │        │        │                │        │
├─┼───┼────┼────┼────┼────────┼────┤
│45│三六  │一般行政│八十八年│牙膏、牙│牙膏三支、手套六│於萬客隆│
│  │      │業務費／│三月十九│刷、面紙│雙、奶精包、訂書│開具之三│
│  │      │值勤人員│日、ＵＪ│。      │機九支、訂書針二│聯式空白│
│  │      │毛巾、牙│０四五六│        │盒、Ｂ四影印紙五│發票上貼│
│  │      │刷、牙膏│四二七二│        │包、洗髮精一瓶、│上左列變│
│  │      │、面紙等│(8368元)│        │清潔袋四包、相框│造品名。│
│  │      │        │        │        │一個、文件套六十│        │
│  │      │        │        │        │個、衛生紙八包、│        │
│  │      │        │        │        │掛鉤一個、豆漿一│        │
│  │      │        │        │        │瓶、入浴劑一瓶、│        │
│  │      │        │        │        │面巾五條、白土司│        │
│  │      │        │        │        │一條、咖啡壼一台│        │
│  │      │        │        │        │、來福面巾六條、│        │
│  │      │        │        │        │康寶濃湯十二盒、│        │
│  │      │        │        │        │巧克力派二盒、麵│        │
│  │      │        │        │        │包十二個、雞翅十│        │
│  │      │        │        │        │二支、手工饅頭／│        │
│  │      │        │        │        │包子二十粒、烤麵│        │
│  │      │        │        │        │包機二台。      │        │
├─┼───┼────┼────┼────┼────────┼────┤
│46│三二九│入出境管│八十八年│修正液、│電話答錄機一台。│於萬客隆│
│  │      │理業務  │三月十九│橡皮筋、│                │開具之三│
│  │      │業務費／│日、ＵＪ│長尾夾。│                │聯式空白│
│  │      │文具用品│０四九三│        │                │發票上貼│
│  │      │        │七一七五│        │                │上左列變│
│  │      │        │(999元) │        │                │造品名。│
├─┼───┼────┼────┼────┼────────┼────┤
│47│一七  │一般行政│八十八年│EPSON 彩│衣領精一桶、綠茶│於萬客隆│
│  │      │業務費／│四月十八│色墨水匣│粉一包、拉麵三包│開具之三│
│  │      │電腦週邊│、ＵＪ０│。      │、奶粉一罐、爽身│聯式空白│
│  │      │用品    │五二七０│        │粉一罐、殺蟲劑一│發票上貼│
│  │      │        │九二五  │        │個、洗面乳一支、│上左列變│
│  │      │        │(1264元)│        │奶嘴鏈一個、十元│造品名。│
│  │      │        │        │        │特價商品。      │        │
├─┼───┼────┼────┼────┼────────┼────┤
│48│十八  │一般行政│八十八年│紙杯。  │芹菜一袋、青蔥一│於萬客隆│
│  │      │業務費／│四月十八│        │公斤、阿魷身一包│開具之三│
│  │      │紙杯    │日、ＵＪ│        │、胡瓜一條、蚵仔│聯式空白│
│  │      │        │０五二七│        │一包、青椒一袋、│發票上貼│
│  │      │        │０九二四│        │紅豆一包。      │上左列變│
│  │      │        │(452元) │        │                │造品名。│
│  │      │        │        │        │                │        │
│  │      │        │        │        │                │        │
│  │      │        │        │        │                │        │
├─┼───┼────┼────┼────┼────────┼────┤
│49│二十  │一般行政│八十八年│冰晶糖包│胡瓜一條、芹菜三│於萬客隆│
│  │      │業務費／│四月二十│、咖啡奶│束、青椒一袋、苦│開具之三│
│  │      │出境接待│五日、Ｕ│精包。  │瓜五斤、雞骨腿一│聯式空白│
│  │      │室用品  │Ｊ０五０│        │公斤、蘋果十二粒│發票上貼│
│  │      │        │二八０一│        │、馬鈴薯一公斤。│上左列變│
│  │      │        │一      │        │                │造品名。│
│  │      │        │(594元) │        │                │        │
├─┼───┼────┼────┼────┼────────┼────┤
│50│二十  │一般行政│八十八年│研磨咖啡│大西瓜一粒、蝦仁│於萬客隆│
│  │      │業務費／│四月十八│豆。    │一盒、蘋果十二粒│開具之三│
│  │      │出境接待│日、ＵＪ│        │、胡蘿蔔六公斤、│聯式空白│
│  │      │室用品  │０五二七│        │苦瓜五斤、芹菜二│發票上貼│
│  │      │        │０九二一│        │束。            │上左列變│
│  │      │        │(666元) │        │                │造品名。│
├─┼───┼────┼────┼────┼────────┼────┤
│51│二一  │一般行政│八十八年│垃圾袋。│咖啡一罐、磁碟片│於萬客隆│
│  │      │業務費／│四月十六│        │十片。          │開具之三│
│  │      │垃圾袋  │日、ＵＪ│        │                │聯式空白│
│  │      │        │０五一六│        │                │發票上貼│
│  │      │        │六一五四│        │                │上左列變│
│  │      │        │(620元) │        │                │造品名。│
├─┼───┼────┼────┼────┼────────┼────┤
│52│二五一│入出境管│八十八年│複寫紙、│麵包一個、咖哩粉│於萬客隆│
│  │      │理業務  │四月二十│隱形膠帶│一包、大茂三寶六│開具之三│
│  │      │業務費／│五日、Ｕ│、三號訂│罐、紫露一罐、成│聯式空白│
│  │      │文具用品│Ｊ０五０│書針、十│人鈣一罐、暢銷書│發票上貼│
│  │      │        │二八０一│號訂書針│一本、短褲一件。│上左列變│
│  │      │        │二      │。      │                │造品名。│
│  │      │        │(1523元)│        │                │        │
├─┼───┼────┼────┼────┼────────┼────┤
│53│二五二│入出境管│八十八年│削鉛筆機│計算機一台。    │於萬客隆│
│  │      │理業務  │四月十六│。      │                │開具之三│
│  │      │業務費／│日、ＵＪ│        │                │聯式空白│
│  │      │文具用品│０五四三│        │                │發票上貼│
│  │      │        │九五三六│        │                │上左列變│
│  │      │        │(215元) │        │                │造品名。│
├─┼───┼────┼────┼────┼────────┼────┤
│54│二五二│入出境管│八十八年│修正帶、│鋁箔一支、糙米片│於萬客隆│
│  │      │理業務  │四月十九│文件夾。│二盒、衛生紙八包│開具之三│
│  │      │業務費／│日、ＵＪ│        │。              │聯式空白│
│  │      │文具用品│０五０六│        │                │發票上貼│
│  │      │        │八０二三│        │                │上左列變│
│  │      │        │(385元) │        │                │造品名。│
├─┼───┼────┼────┼────┼────────┼────┤
│55│二五三│入出境管│八十八年│Ａ四傳真│濃縮汁一瓶、酵素│於萬客隆│
│  │      │理業務  │四月十八│紙、Ｂ四│二瓶、手工饅頭／│開具之三│
│  │      │業務費／│日、ＵＪ│影印紙。│包子十粒。      │聯式空白│
│  │      │A4傳真紙│０五二七│        │                │發票上貼│
│  │      │、B4影印│０九二三│        │                │上左列變│
│  │      │紙      │(1301元)│        │                │造品名。│
├─┼───┼────┼────┼────┼────────┼────┤
│56│六八  │一般行政│八十八年│茶葉。  │大西瓜二粒、苦瓜│於萬客隆│
│  │      │業務費／│五月九日│        │三公斤、蘋果十二│開具之三│
│  │      │茶葉    │、ＶＧ０│        │粒、胡瓜一條、青│聯式空白│
│  │      │        │四五八０│        │蔥一束、鎖管一公│發票上貼│
│  │      │        │(1364元)│        │斤、後腿肉一公斤│上左列變│
│  │      │        │        │        │、芹菜一束、白菜│造品名。│
│  │      │        │        │        │一袋、Ａ菜一束、│        │
│  │      │        │        │        │小黃瓜一袋、蚵仔│        │
│  │      │        │        │        │一包、蛋一盒。  │        │
├─┼───┼────┼────┼────┼────────┼────┤
│57│七十  │一般行政│八十八年│冷熱紙杯│奶精二包、咖啡一│於萬客隆│
│  │      │業務費／│五月十七│、烏龍袋│瓶、長尾夾一四四│開具之三│
│  │      │辦公室用│日、ＶＧ│茶、茉莉│支、隨身包二盒、│聯式空白│
│  │      │紙杯、茶│０四六六│袋茶、面│蒙古烤肉一包、傳│發票上貼│
│  │      │包      │三四００│紙。    │真紙Ｂ４六捲、香│上左列變│
│  │      │        │(2117元)│        │片袋一百包、購物│造品名。│
│  │      │        │        │        │袋一個、富綠旺酷│        │
│  │      │        │        │        │Ｑ干一組、冰糖一│        │
│  │      │        │        │        │包、牛肉筋棒一包│        │
│  │      │        │        │        │、洗髮乳一瓶、熱│        │
│  │      │        │        │        │飲杯七十五個。  │        │
├─┼───┼────┼────┼────┼────────┼────┤
│58│七一  │一般行政│八十八年│菊花茶包│ 菊花茶包。     │於萬客隆│
│  │      │業務費／│五月九日│。      │                │開具之三│
│  │      │接待室用│、ＶＧ０│        │                │聯式空白│
│  │      │品      │四五六０│        │                │發票上貼│
│  │      │        │(278元) │        │                │上左列變│
│  │      │        │        │        │                │造品名。│
├─┼───┼────┼────┼────┼────────┼────┤
│59│九０三│入出境管│八十八年│茶葉、冷│乳膠枕一組、手套│於萬客隆│
│  │      │理業務  │六月二十│熱紙杯、│二雙、紙尿褲十二│開具之三│
│  │      │業務費／│七日、Ｖ│地板清潔│包、優酪乳四瓶、│聯式空白│
│  │      │茶葉、紙│Ｇ０五０│劑。    │殺蟲劑二瓶、白藍│發票上貼│
│  │      │杯、清潔│四八一一│        │濃縮一包、蚊香一│上左列變│
│  │      │用品    │八      │        │盒、兔衫二件、兩│造品名。│
│  │      │        │(3996元)│        │用枕一個、舖棉毛│        │
│  │      │        │        │        │巾一條、紅棗一包│        │
│  │      │        │        │        │、枹杞子一包、酵│        │
│  │      │        │        │        │素二瓶、媽媽拉麵│        │
│  │      │        │        │        │六盒、牙膏一支。│        │
├─┼───┼────┼────┼────┼────────┼────┤
│60│九０五│入出境管│八十八年│咖啡、奶│電動牙刷一組。  │於萬客隆│
│  │      │理業務  │六月二十│精、三合│                │開具之三│
│  │      │業務費／│七日、Ｖ│一茶包、│                │聯式空白│
│  │      │出境接待│Ｇ０五四│冰晶菊花│                │發票上貼│
│  │      │室用品  │四二五一│茶包、茉│                │上左列變│
│  │      │        │三      │莉袋茶。│                │造品名。│
│  │      │        │(2990元)│        │                │        │
├─┼───┼────┼────┼────┼────────┼────┤
│61│九０八│入出境管│八十八年│茶葉。  │芹菜二束、苦瓜五│於萬客隆│
│  │      │理業務  │六月二十│        │斤、蘋果六粒、胡│開具之三│
│  │      │業務費／│七日、Ｖ│        │瓜一條、檸檬一袋│聯式空白│
│  │      │茶葉    │Ｇ０五０│        │、青椒一袋。    │發票上貼│
│  │      │        │四八一一│        │                │上左列變│
│  │      │        │七      │        │                │造品名。│
│  │      │        │(348元) │        │                │        │
├─┼───┼────┼────┼────┼────────┼────┤
│62│九一五│入出境管│八十八年│連座原子│文具膠帶十二捲、│於萬客隆│
│  │      │理業務  │六月十日│筆、複寫│透明膠帶十二捲、│開具之三│
│  │      │業務費／│、ＶＧ０│紙、隱形│冷熱紙杯一包、手│聯式空白│
│  │      │文具用品│五二八六│膠帶、剪│套六雙、菊花晶三│發票上貼│
│  │      │        │四九六  │刀。    │十包、台糖二砂一│上左列變│
│  │      │        │(2882元)│        │包、膠水二十四瓶│造品名。│
│  │      │        │        │        │、綠茶袋茶一百包│        │
│  │      │        │        │        │、細粒特砂一六０│        │
│  │      │        │        │        │包、大麥紅茶一組│        │
│  │      │        │        │        │、中性筆二十支、│        │
│  │      │        │        │        │面紙五盒、汽水六│        │
│  │      │        │        │        │罐、涼風扇一台。│        │
├─┼───┼────┼────┼────┼────────┼────┤
│63│九一六│入出境管│八十八年│修正液、│面紙五盒、衛生紙│於萬客隆│
│  │      │理業務  │六月十日│傳真紙。│八包、奶嘴三入、│開具之三│
│  │      │業務費／│、ＶＧ０│        │濕巾一盒、噴霧式│聯式空白│
│  │      │文具用品│五二八六│        │可撕保潔膜一瓶、│發票上貼│
│  │      │        │四九九  │        │磨刀器一個、潔膚│上左列變│
│  │      │        │        │        │濕巾一包。      │造品名。│
├─┼───┼────┼────┼────┼────────┼────┤
│64│三００│入出境管│八十八年│文件套。│蛋十粒、蘋果八粒│於萬客隆│
│  │      │理業務  │七月五日│        │、檸檬一袋、苦瓜│開具之三│
│  │      │業務費／│、ＷＥ五│        │二公斤、胡蘿蔔一│聯式空白│
│  │      │文具用品│四四七七│        │公斤、青椒一袋。│發票上貼│
│  │      │        │０六三  │        │                │上左列變│
│  │      │        │(268元) │        │                │造品名。│
├─┼───┼────┼────┼────┼────────┼────┤
│65│三００│入出境管│八十八年│橡皮筋、│修正液六瓶、傳真│於萬客隆│
│  │      │理業務  │七月十二│NO十訂書│紙Ｂ四六捲、熱紙│開具之三│
│  │      │業務費／│日、ＷＥ│針、中性│杯二包、咖啡伴侶│聯式空白│
│  │      │文具用品│五四三七│筆。    │一瓶、磁碟片三十│發票上貼│
│  │      │        │五八一二│        │片、咖啡一罐。  │上左列變│
│  │      │        │(1310元)│        │                │造品名。│
├─┼───┼────┼────┼────┼────────┼────┤
│66│三０一│入出境管│八十八年│白板清潔│休閒短褲一件。  │於萬客隆│
│  │      │理業務  │七月六日│組。    │                │開具之三│
│  │      │業務費／│、ＷＥ０│        │                │聯式空白│
│  │      │文具用品│四六七六│        │                │發票上貼│
│  │      │        │七八二  │        │                │上左列變│
│  │      │        │(199元) │        │                │造品名。│
├─┼───┼────┼────┼────┼────────┼────┤
│67│三０一│入出境管│八十八年│Ｂ４傳真│手電筒一個、電池│於萬客隆│
│  │      │理業務  │七月十二│紙、３Ｍ│二十四粒。      │開具之三│
│  │      │業務費／│日、ＷＥ│磁片。  │                │聯式空白│
│  │      │文具用品│五四三七│        │                │發票上貼│
│  │      │        │五八一一│        │                │上左列變│
│  │      │        │(1198元)│        │                │造品名。│
├─┼───┼────┼────┼────┼────────┼────┤
│68│一０六│一般行政│八十八年│三合一咖│青椒一袋、小西瓜│於萬客隆│
│  │      │業務費／│八月四日│啡。    │二公斤、蘋果八粒│開具之三│
│  │      │接待室用│、ＷＥ五│        │、苦瓜五斤、金桔│聯式空白│
│  │      │品      │四七九四│        │一袋、胡瓜五斤、│發票上貼│
│  │      │        │二九九  │        │西洋芹菜一束。  │上左列變│
│  │      │        │(556元) │        │                │造品名。│
├─┼───┼────┼────┼────┼────────┼────┤
│69│一０六│一般行政│八十八年│紙杯、茉│置物架一個、咖啡│於萬客隆│
│  │      │業務費／│八月二十│莉綠茶包│二盒、五花肉一公│開具之三│
│  │      │接待室用│四日、Ｗ│。      │斤、紅豆粉粿十二│聯式空白│
│  │      │品      │Ｅ五四七│        │罐、果盤組一組、│發票上貼│
│  │      │        │八五九四│        │衛生紙十二包。  │上左列變│
│  │      │        │一      │        │                │造品名。│
│  │      │        │(1494元)│        │                │        │
├─┼───┼────┼────┼────┼────────┼────┤
│70│一一０│一般行政│八十八年│茶葉、烏│冷熱飲料四包、清│於萬客隆│
│  │      │業務費／│八月十三│龍茶包。│潔袋一包、膠水二│開具之三│
│  │      │茶葉    │日、ＷＥ│        │十四瓶、大剪刀六│聯式空白│
│  │      │        │五四九０│        │支、修正液六瓶、│發票上貼│
│  │      │        │０二四０│        │長尾夾七十二個。│上左列變│
│  │      │        │(1416元)│        │                │造品名。│
├─┼───┼────┼────┼────┼────────┼────┤
│71│一一二│一般行政│八十八年│Ａ４護背│高級相片護貝機一│於萬客隆│
│  │      │業務費／│八月十三│機。    │台。            │開具之三│
│  │      │Ａ四護貝│日、ＷＥ│        │                │聯式空白│
│  │      │機一台  │五四八八│        │                │發票上貼│
│  │      │        │六九二九│        │                │上左列變│
│  │      │        │(2999元)│        │                │造品名。│
├─┼───┼────┼────┼────┼────────┼────┤
│72│二九九│入出境管│八十八年│三Ｍ隱形│輕便夾六個、熱紙│於萬客隆│
│  │      │理業務  │八月十三│膠帶、訂│杯一包、熱飲杯七│開具之三│
│  │      │業務費／│日、ＷＥ│書機。  │十五個、鱈魚香絲│聯式空白│
│  │      │文具用品│五四八八│        │一包、口紅膠四支│發票上貼│
│  │      │        │六九三０│        │、護貝膠膜一百組│上左列變│
│  │      │        │(1160元)│        │、洗衣粉一盒。  │造品名。│
├─┼───┼────┼────┼────┼────────┼────┤
│73│三００│入出境管│八十八年│3M完稿噴│吊衣架一個、決明│於萬客隆│
│  │      │理業務  │八月四日│膠、N0十│茶一盒、修正帶一│開具之三│
│  │      │業務費／│、ＷＥ五│訂書針、│組、修正帶補充內│聯式空白│
│  │      │文具用品│四七九四│黏性標籤│帶六捲、訂書針一│發票上貼│
│  │      │        │三００  │、口白膠│盒、色紙二包、咖│上左列變│
│  │      │        │(2419元)│。      │啡二盒、咖啡紅茶│造品名。│
│  │      │        │        │        │二包。          │        │
├─┼───┼────┼────┼────┼────────┼────┤
│74│一０四│一般行政│八十八年│面紙。  │頭戴式耳機。    │於萬客隆│
│  │      │業務費／│九月十五│        │                │開具之三│
│  │      │值勤人員│日、ＸＣ│        │                │聯式空白│
│  │      │牙膏、牙│五四三三│        │                │發票上貼│
│  │      │刷、毛巾│六八三六│        │                │上左列變│
│  │      │、面紙  │(1288元)│        │                │造品名。│
├─┼───┼────┼────┼────┼────────┼────┤
│75│一０五│一般行政│八十八年│茶葉、冷│大西瓜一粒、柳丁│於萬客隆│
│  │      │業務費／│九月二十│熱紙杯、│汁一瓶、榴槤果肉│開具之三│
│  │      │茶葉、紙│一日、Ｘ│濾紙。  │一盒、新世紀梨禮│聯式空白│
│  │      │茶葉、紙│Ｃ五四二│        │盒一盒、豪達禮盒│發票上貼│
│  │      │杯、濾紙│九九八五│        │一盒。          │上左列變│
│  │      │        │一      │        │                │造品名。│
│  │      │        │(4798元)│        │                │        │
├─┼───┼────┼────┼────┼────────┼────┤
│76│二九七│入出境管│八十八年│白板筆。│三號電池六十粒、│於萬客隆│
│  │      │理業務  │九月十一│        │四號電池六十粒。│開具之三│
│  │      │業務費／│日、ＸＣ│        │                │聯式空白│
│  │      │文具用品│五四四一│        │                │發票上貼│
│  │      │        │二五三一│        │                │上左列變│
│  │      │        │(948元) │        │                │造品名。│
├─┼───┼────┼────┼────┼────────┼────┤
│77│二九七│入出境管│八十八年│NO十訂書│圍兜一包、洗面乳│於萬客隆│
│  │      │理業務  │九月二十│針、原子│二支、冷熱紙杯一│開具之三│
│  │      │業務費／│一日、Ｘ│筆、複寫│包、手電筒組一組│聯式空白│
│  │      │文具用品│Ｃ五四二│紙、橡皮│、奶嘴二個、雞翅│發票上貼│
│  │      │        │九九八五│筋、長尾│三支、矽膠固齒劑│上左列變│
│  │      │        │二      │夾。    │一個、牙膏四支。│造品名。│
│  │      │        │(1850元)│        │                │        │
├─┼───┼────┼────┼────┼────────┼────┤
│78│二九八│入出境管│八十八年│電腦磁片│咖啡一瓶、奶精一│於萬客隆│
│  │      │理業務  │九月十五│、B4傳真│瓶、熱飲杯一百五│開具之三│
│  │      │業務費／│日、ＸＣ│紙、雙色│十個、冰糖一包、│聯式空白│
│  │      │文具用品│五四三三│印。    │中性筆五支、便條│發票上貼│
│  │      │        │六八三七│        │紙十二本、傳真紙│上左列變│
│  │      │        │(1233元)│        │六捲、冷卻液一瓶│造品名。│
│  │      │        │        │        │。              │        │
├─┼───┼────┼────┼────┼────────┼────┤
│79│三二二│入出境管│八十八年│茶葉。  │火鍋餃五盒、咖啡│於萬客隆│
│  │      │理業務  │十二月二│        │五十包、龍頭起波│開具之三│
│  │      │業務費／│十日、Ｙ│        │器一個、衛生紙八│聯式空白│
│  │      │茶葉    │Ａ五四八│        │包、紙尿褲六包、│發票上貼│
│  │      │        │七六七三│        │密紅豆一包、小湯│上左列變│
│  │      │        │二      │        │圓三盒、香竽湯圓│造品名。│
│  │      │        │(2432元)│        │三盒、鮮肉湯圓三│        │
│  │      │        │        │        │入。            │        │
├─┼───┼────┼────┼────┼────────┼────┤
│80│三二六│入出境管│八十八年│空氣清靜│面紙五盒、方茶几│於萬客隆│
│  │      │理業務  │十二月十│機濾網。│巾三片、冷熱紙杯│開具之三│
│  │      │業務費／│六日、Ｙ│        │四包、點鈔油二組│聯式空白│
│  │      │空氣清淨│Ａ五四八│        │、打印台二個、訂│發票上貼│
│  │      │機濾網  │二二三三│        │書針一盒。      │上左列變│
│  │      │        │０      │        │                │造品名。│
│  │      │        │(2665元)│        │                │        │
├─┼───┼────┼────┼────┼────────┼────┤
│81│三二八│入出境管│八十八年│無      │熱飲杯一百五十個│未變造品│
│  │      │理業務  │十二月二│（註：不│、濾水壼一個、尖│名。    │
│  │      │業務費／│十三日、│實單據上│嘴鉗三支、鞋油（│        │
│  │      │文具用品│ＹＡ五四│此欄係空│咖啡色）三個、鞋│        │
│  │      │        │八一三八│白）    │油（黑色）三個。│        │
│  │      │        │二九    │        │                │        │
│  │      │        │(1393元)│        │                │        │
├─┼───┼────┼────┼────┼────────┼────┤
│82│三三四│入出境管│八十八年│電腦耗材│延長線一條、濾心│於萬客隆│
│  │      │理業務  │十二月二│、除靜電│一盒。          │開具之三│
│  │      │業務費／│十三日、│清潔液、│                │聯式空白│
│  │      │電腦耗材│ＹＡ五四│十五尺四│                │發票上貼│
│  │      │、除靜電│八一三八│孔延長線│                │上左列變│
│  │      │清潔液、│二七    │。      │                │造品名。│
│  │      │延長線  │(1759元)│        │                │        │
├─┼───┼────┼────┼────┼────────┼────┤
│83│三三五│入出境管│八十八年│咖啡豆、│舉步車附吊架一台│於萬客隆│
│  │      │理業務  │十二月十│奶球、糖│、沙發巾一組、菜│開具之三│
│  │      │業務費／│四日、Ｙ│包、攪拌│砧一個、除塵紙二│聯式空白│
│  │      │接待室用│Ａ五五０│棒。    │包、綜合甜麵包六│發票上貼│
│  │      │品      │五九六四│        │個、碗夾二包、手│上左列變│
│  │      │        │一      │        │套一雙、長褲二包│造品名。│
│  │      │        │(1446元)│        │、鮮乳二瓶、醋一│        │
│  │      │        │        │        │瓶。            │        │
├─┼───┼────┼────┼────┼────────┼────┤
│84│一八九│入出境管│八十九年│食品。  │微波爐一台、玻璃│於萬客隆│
│  │      │理業務  │一月三十│        │防霧除油噴罐。  │開具之三│
│  │      │業務費／│一日、Ｙ│        │                │聯式空白│
│  │      │值勤人員│Ｙ０六六│        │                │發票上貼│
│  │      │年節食品│０四二０│        │                │上左列變│
│  │      │        │九      │        │                │造品名。│
│  │      │        │(4146元)│        │                │        │
├─┼───┼────┼────┼────┼────────┼────┤
│85│二四六│入出境管│八十九年│八碼打號│年糕一盒、日本均│於萬客隆│
│  │      │理業務  │一月三十│機。    │一價特賣商品三十│開具之三│
│  │      │業務費／│日、ＹＹ│        │九元一個。      │聯式空白│
│  │      │作業櫃檯│０四八九│        │                │發票上貼│
│  │      │使用 8號│三九五八│        │                │上左列變│
│  │      │打碼機 2│(1902元)│        │                │造品名。│
│  │      │支      │        │        │                │        │
├─┼───┼────┼────┼────┼────────┼────┤
│86│二九八│入出境管│八十九年│透明膠帶│保溫杯四個。    │於萬客隆│
│  │      │理業務  │二月十七│        │                │開具之三│
│  │      │業務費／│日、ＹＹ│        │                │聯式空白│
│  │      │文具用品│０五三０│        │                │發票上貼│
│  │      │        │二二五八│        │                │上左列變│
│  │      │        │(796元) │        │                │造品名。│
├─┼───┼────┼────┼────┼────────┼────┤
│87│三０九│入出境管│八十九年│紙杯。  │鳳梨青二支、馬鈴│於萬客隆│
│  │      │理業務  │二月三日│        │薯一公斤、金牌阿│開具之三│
│  │      │業務費／│、ＹＹ０│        │魷身一包、青蔥一│聯式空白│
│  │      │紙杯    │五四一六│        │束、鮮乳一瓶、哈│發票上貼│
│  │      │        │四四０  │        │密瓜一公斤、草蝦│上左列變│
│  │      │        │(843元) │        │一公斤、蘋果八粒│造品名。│
│  │      │        │        │        │、茼萵二袋、金絲│        │
│  │      │        │        │        │菇一公斤、奇異果│        │
│  │      │        │        │        │十粒。          │        │
├─┼───┼────┼────┼────┼────────┼────┤
│88│三一四│入出境管│八十九年│盥洗用品│尺一組、麻將一組│於萬客隆│
│  │      │理業務  │二月三日│        │、麻將桌一張。  │開具之三│
│  │      │業務費／│、ＹＹ０│        │                │聯式空白│
│  │      │新進人員│五二三七│        │                │發票上貼│
│  │      │輪值用盥│八八六  │        │                │上左列變│
│  │      │洗用品（│(995元) │        │                │造品名。│
│  │      │6人）   │        │        │                │        │
├─┼───┼────┼────┼────┼────────┼────┤
│89│三一七│入出境管│八十九年│食品。  │識別套證十組、螺│於萬客隆│
│  │      │理業務  │二月二十│        │絲起子一組。    │開具之三│
│  │      │業務費／│三日、Ｙ│        │                │聯式空白│
│  │      │接待泰國│Ｙ０五二│        │                │發票上貼│
│  │      │移民總局│七二九三│        │                │上左列變│
│  │      │副局長等│一      │        │                │造品名。│
│  │      │4人     │(400元) │        │                │        │
├─┼───┼────┼────┼────┼────────┼────┤
│90│三一八│入出境管│八十九年│食品。  │腳踏墊一組、蕃茄│於萬客隆│
│  │      │理業務  │二月三日│        │汁二十四罐、拖鞋│開具之三│
│  │      │業務費／│、ＹＹ０│        │二雙、雞蛋麵一包│聯式空白│
│  │      │值勤人員│五四一六│        │、豆漿一瓶、大茂│發票上貼│
│  │      │年節食品│四四一  │        │三寶六罐、蘿蔔糕│上左列變│
│  │      │        │(1175元)│        │一條、兒童拖鞋一│造品名。│
│  │      │        │        │        │雙、高麗菜一粒。│        │
├─┼───┼────┼────┼────┼────────┼────┤
│91│二五四│入出境管│八十九年│特砂白糖│鮮乳一瓶、哈密瓜│於萬客隆│
│  │      │理業務  │三月十八│。      │一公斤、鳳梨(支)│開具之三│
│  │      │業務費／│日、ＺＷ│        │－松一支、香蕉一│聯式空白│
│  │      │糖      │０四八一│        │公斤。          │發票上貼│
│  │      │        │八五一二│        │                │上左列變│
│  │      │        │(224元) │        │                │造品名。│
├─┼───┼────┼────┼────┼────────┼────┤
│92│二五八│入出境管│八十九年│除銹劑。│米果一包、咖啡伴│於萬客隆│
│  │      │理業務  │三月十八│        │侶一瓶、中性筆十│開具之三│
│  │      │業務費／│日、ＺＷ│        │支、印花半開衫一│聯式空白│
│  │      │清潔用品│０四八一│        │件。            │發票上貼│
│  │      │        │八五一三│        │                │上左列變│
│  │      │        │(386元) │        │                │造品名。│
├─┼───┼────┼────┼────┼────────┼────┤
│93│七四  │一般行政│八十九年│榮美十六│冰糖一包、奶精四│於萬客隆│
│  │      │業務費／│四月十四│吋壁鍾。│包、紙杯架一包、│開具之三│
│  │      │二期航廈│日、ＺＷ│        │膠帶一袋、掛鍾一│聯式空白│
│  │      │用16吋壁│０五二八│        │個。            │發票上貼│
│  │      │掛鍾    │六八一九│        │                │上左列變│
│  │      │        │(1022元)│        │                │造品名。│
├─┼───┼────┼────┼────┼────────┼────┤
│94│七五  │一般行政│八十九年│BRITA 標│潔手乳一瓶、紙杯│於萬客隆│
│  │      │業務費／│四月十四│準型濾水│一包、洗手乳二瓶│開具之三│
│  │      │二期航廈│日、ＺＷ│壼。    │、濾水壼一個。  │聯式空白│
│  │      │用 BRITA│０五二八│        │                │發票上貼│
│  │      │濾水壼（│六八一八│        │                │上左列變│
│  │      │含濾心一│(1084元)│        │                │造品名。│
│  │      │組）    │        │        │                │        │
├─┼───┼────┼────┼────┼────────┼────┤
│95│七六  │一般行政│八十九年│飲水機架│紙杯架一個、簽字│於萬客隆│
│  │      │業務費／│七月十八│。      │筆一組、便條紙二│開具之三│
│  │      │第二航廈│日、ＢＳ│        │十四本、訂書機三│聯式空白│
│  │      │電腦室用│０四八一│        │支、白板筆補充液│發票上貼│
│  │      │飲水機架│九七五二│        │二瓶、電池十粒。│上左列變│
│  │      │        │(996元) │        │                │造品名。│
├─┼───┼────┼────┼────┼────────┼────┤
│96│二四二│入出境管│八十九年│垃圾桶（│衛生棉四包、細粒│於萬客隆│
│  │      │理業務  │七月十九│大、中、│特砂一六０條、養│開具之三│
│  │      │業務費／│日、ＢＳ│小）。  │樂多三十二瓶、台│聯式空白│
│  │      │清潔用品│０四八二│        │糖二砂一包、柔軟│票上貼上│
│  │      │        │０一三八│        │精一瓶、醋二瓶、│左列變造│
│  │      │        │(1574元)│        │清潔袋三包、奶油│品名。  │
│  │      │        │        │        │球三包、濃縮粉一│        │
│  │      │        │        │        │包。            │        │
├─┼───┼────┼────┼────┼────────┼────┤
│97│三六八│入出境管│八十九年│Ｂ四檔案│托盤一個、Ｂ四檔│於萬客隆│
│  │      │理業務  │七月十八│夾。    │案夾四個、雜誌架│開具之三│
│  │      │業務費／│日、ＢＳ│        │四個、長尾夾七十│聯式空白│
│  │      │文具用品│０四八一│        │二支。          │票上貼上│
│  │      │        │九七五一│        │                │左列變造│
│  │      │        │(720元) │        │                │品名。  │
├─┼───┼────┼────┼────┼────────┼────┤
│98│二０八│入出境管│八十九年│茶葉。  │漂白水一瓶、牙膏│於萬客隆│
│  │      │理業務  │八月六日│        │二支、冰淇淋一盒│開具之三│
│  │      │業務費／│、ＢＳ０│        │、養樂多三十二瓶│聯式空白│
│  │      │茶葉（第│五三四五│        │、冰棒一組、蔬菜│票上貼上│
│  │      │一、二期│五０八  │        │一包、布丁十二盒│左列變造│
│  │      │航廈使用│(2187元)│        │、雙葉冰族六杯、│品名。  │
│  │      │）      │        │        │蘆筍露十八罐、清│        │
│  │      │        │        │        │潔劑四個、電視跳│        │
│  │      │        │        │        │舞踏墊一組、機車│        │
│  │      │        │        │        │椅一個。        │        │
├─┼───┼────┼────┼────┼────────┼────┤
│99│二一一│入出境管│八十九年│三牲、水│筆筒一個、迴紋針│於萬客隆│
│  │      │理業務  │八月十一│果、鮮花│一盒、輕便夾二十│開具之三│
│  │      │業務費／│日、ＢＳ│。      │四個、熱飲杯七十│聯式空白│
│  │      │航空站各│０五三一│        │五個、電鍋一台、│票上貼上│
│  │      │單位聯合│六八八六│        │冰糖五包、冰熱紙│左列變造│
│  │      │中元普渡│(2308元)│        │杯二包。        │品名。  │
│  │      │祭品    │        │        │                │        │
├─┼───┼────┼────┼────┼────────┼────┤
│1 │二一一│入出境管│八十九年│飲料。  │Ｂ四檔案夾四個、│於萬客隆│
│0 │      │理業務  │八月十一│        │雜誌架四個、雜誌│開具之三│
│0 │      │業務費／│日、ＢＳ│        │盒二個、筆筒組二│聯式空白│
│  │      │航空站各│０五三一│        │個、文具膠帶十二│票上貼上│
│  │      │單位聯合│六八八五│        │捲、雙面膠帶十二│左列變造│
│  │      │中元普渡│(1822元)│        │捲、膠帶台一個、│品名。  │
│  │      │祭品    │        │        │訂書針二十盒、橡│        │
│  │      │        │        │        │皮擦十二塊、密封│        │
│  │      │        │        │        │罐一個、二孔打孔│        │
│  │      │        │        │        │機一台、訂書機三│        │
│  │      │        │        │        │支、口紅膠六支、│        │
│  │      │        │        │        │削鉛筆機一台。  │        │
├─┴───┴────┴────┴────┴────────┴────┤
│合計:一四三二一七元                                                 │
└──────────────────────────────────┘
家樂福公司
┌─┬───┬────┬────┬────┬────────┬────┐
│編│入出境│預算科目│發票開立│變造發票│實際購買物品明細│變造發票│
│號│管理局│及用途說│時間、號│所載品名│                │之方式  │
│  │黏貼憑│明      │碼及金額│        │                │        │
│  │證用紙│        │        │        │                │        │
│  │編號  │        │        │        │                │        │
├─┼───┼────┼────┼────┼────────┼────┤
│1 │九０三│入出境管│八十八年│地板水腊│圓頂蚊帳一個、優│原家樂福│
│  │      │理業務  │六月五日│、濾紙。│生蒸氣奶瓶一支。│所開具之│
│  │      │業務費／│、ＶＦ七│（日用品│                │三聯式發│
│  │      │茶葉、紙│八六二六│）      │                │票上記載│
│  │      │杯、清潔│七二八  │        │                │之品名為│
│  │      │用品、主│(1149元)│        │                │日用品，│
│  │      │任座車用│        │        │                │被告於其│
│  │      │品      │        │        │                │旁貼上左│
│  │      │        │        │        │                │列變造品│
│  │      │        │        │        │                │名。    │
├─┼───┼────┼────┼────┼────────┼────┤
│2 │九０八│入出境管│八十八年│烏龍袋茶│榴槤一公斤。    │原家樂福│
│  │      │理業務  │六月五日│。      │                │所開具之│
│  │      │業務費／│、ＶＦ七│（食品）│                │三聯式發│
│  │      │茶葉、茶│八六二六│        │                │票上記載│
│  │      │包      │七二七  │        │                │之品名為│
│  │      │        │(212元) │        │                │食品，被│
│  │      │        │        │        │                │告於其旁│
│  │      │        │        │        │                │貼上左列│
│  │      │        │        │        │                │製造品名│
│  │      │        │        │        │                │。      │
├─┼───┼────┼────┼────┼────────┼────┤
│3 │九一六│入出境管│八十八年│原子筆、│利百代打字。    │原家樂福│
│  │      │理業務  │六月二十│黏貼標籤│                │所開具之│
│  │      │業務費／│八日、Ｖ│。      │                │三聯式發│
│  │      │文具用品│Ｆ七八六│（文具用│                │票上記載│
│  │      │        │三０九八│品）    │                │之品名為│
│  │      │        │五      │        │                │文具用品│
│  │      │        │(522元) │        │                │，被告於│
│  │      │        │        │        │                │其旁貼上│
│  │      │        │        │        │                │左列變造│
│  │      │        │        │        │                │品名。  │
├─┼───┼────┼────┼────┼────────┼────┤
│4 │一０八│一般行政│八十八年│水果。  │可口可樂、大成活│原家樂福│
│  │      │業務費／│八月二十│（食品）│燕麥（花、紅）、│所開具之│
│  │      │配合機場│一日、Ｗ│        │三牲、速食麵、蛋│三聯式發│
│  │      │各單位中│Ｄ七九二│        │糕。            │票上記載│
│  │      │元普渡用│一九八二│        │                │之品名為│
│  │      │祭品（航│八      │        │                │食品，被│
│  │      │站主祭）│(761元) │        │                │告於其旁│
│  │      │        │        │        │                │貼上左列│
│  │      │        │        │        │                │製造品名│
│  │      │        │        │        │                │。      │
├─┼───┼────┼────┼────┼────────┼────┤
│5 │一０三│一般行政│八十八年│咖啡。  │百事可樂、義美雪│原家樂福│
│  │      │業務費／│九月九日│（食品）│泥葡萄汁。      │所開具之│
│  │      │日用食品│、ＸＢ七│        │                │三聯式發│
│  │      │        │八九七二│        │                │票上記載│
│  │      │        │三０一  │        │                │之品名為│
│  │      │        │(174元) │        │                │食品，被│
│  │      │        │        │        │                │告於其旁│
│  │      │        │        │        │                │貼上左列│
│  │      │        │        │        │                │製造品名│
│  │      │        │        │        │                │。      │
├─┼───┼────┼────┼────┼────────┼────┤
│6 │一０三│一般行政│八十八年│奶精、冰│生麵條、鮮乳、胛│原家樂福│
│  │      │業務費／│九月十四│晶糖包。│心肉。          │所開具之│
│  │      │日用食品│日、ＸＢ│（食品）│                │三聯式發│
│  │      │        │七八九七│        │                │票上記載│
│  │      │        │三０六六│        │                │之品名為│
│  │      │        │(310元) │        │                │食品，被│
│  │      │        │        │        │                │告於其旁│
│  │      │        │        │        │                │貼上左列│
│  │      │        │        │        │                │製造品名│
│  │      │        │        │        │                │。      │
├─┼───┼────┼────┼────┼────────┼────┤
│7 │一０五│一般行政│八十八年│地板清潔│紙杯架二個、滴水│原家樂福│
│  │      │業務費／│九月十四│劑、地板│盤架、幫寶適滿意│所開具之│
│  │      │清潔用品│日、ＸＢ│水腊。  │尿布、 Promotion│三聯式發│
│  │      │        │七八九七│（清潔用│Tap。           │票上記載│
│  │      │        │三０六八│品、文具│                │之品名為│
│  │      │        │(1268元)│用品）  │                │文具用品│
│  │      │        │        │        │                │，被告於│
│  │      │        │        │        │                │其旁貼上│
│  │      │        │        │        │                │左列變造│
│  │      │        │        │        │                │品名。  │
├─┼───┼────┼────┼────┼────────┼────┤
│8 │一０六│一般行政│八十八年│研磨咖啡│麥斯威爾精選、味│原家樂福│
│  │      │業務費／│九月十四│、冰晶菊│全低脂草苺、餅桶│所開具之│
│  │      │出境接待│日、ＸＢ│花茶包、│、火腿混和。    │三聯式發│
│  │      │室用品  │七八九七│三合一奶│                │票上記載│
│  │      │        │三０六七│茶包、茉│                │之品名為│
│  │      │        │(3114元)│莉袋茶、│                │食品，被│
│  │      │        │        │咖啡、烏│                │告於其旁│
│  │      │        │        │龍袋茶、│                │貼上左列│
│  │      │        │        │奶精。  │                │製造品名│
│  │      │        │        │（食品）│                │。      │
├─┼───┼────┼────┼────┼────────┼────┤
│9 │三二八│入出境管│八十九年│茉莉綠茶│豆漿、芭樂汁、醬│原家樂福│
│  │      │理業務  │九月二十│包、咖啡│油、白醋、山東大│所開具之│
│  │      │業務費／│二日、Ｃ│。      │、冰糖、養樂多。│三聯式發│
│  │      │出境接待│Ｐ八一八│（食品）│                │票上記載│
│  │      │室用品  │二五四一│        │                │之品名為│
│  │      │        │七      │        │                │食品，被│
│  │      │        │(1110元)│        │                │告於其旁│
│  │      │        │        │        │                │貼上左列│
│  │      │        │        │        │                │製造品名│
│  │      │        │        │        │                │。      │
├─┼───┼────┼────┼────┼────────┼────┤
│10│三四一│入出境管│八十九年│茉莉綠茶│豆漿、芭樂汁、醬│原家樂福│
│  │      │理業務  │九月二十│包、咖啡│油、白醋、山東大│所開具之│
│  │      │業務費／│二日、Ｃ│。      │、冰糖、養樂多。│三聯式發│
│  │      │出境接待│Ｐ八一八│（食品）│                │票上記載│
│  │      │室用品  │二五四一│        │                │之品名為│
│  │      │        │六(713元│        │                │食品，被│
│  │      │        │)       │        │                │告於其旁│
│  │      │        │        │        │                │貼上左列│
│  │      │        │        │        │                │製造品名│
│  │      │        │        │        │                │。      │
├─┴───┴────┴────┴────┴────────┴────┤
│合計：八五七二元（合計金額未列入編號4之金額）                       │
└──────────────────────────────────┘
附表二
廠商名稱：運通企業社
┌─┬──┬────────────┬────┬────────────┬──────┐
│年│  月│工作計劃－用途別        │憑證號碼│摘要                    │金額        │
├─┼──┼────────────┼────┼────────────┼──────┤
│88│   1│一般行政－業務費        │     122│賀卡                    │＄       950│
├─┼──┼────────────┼────┼────────────┼──────┤
│88│   1│一般行政－業務費        │     123│三合一咖啡隨身包、天人梅│＄       900│
│  │    │                        │        │子袋茶、天人烏龍袋茶    │            │
├─┼──┼────────────┼────┼────────────┼──────┤
│88│   1│入出境管理業務－業務費  │     666│1321型複合機圓鼓組      │＄     9,000│
├─┼──┼────────────┼────┼────────────┼──────┤
│88│   2│一般行政－業務費        │      63│研磨咖啡豆              │＄       960│
├─┼──┼────────────┼────┼────────────┼──────┤
│88│   2│入出境管理業務－業務費  │     296│全錄1321型圓鼓組        │＄     9,000│
├─┼──┼────────────┼────┼────────────┼──────┤
│88│   3│入出境管理業務－業務費  │     493│0526型碳粉              │＄     5,000│
├─┼──┼────────────┼────┼────────────┼──────┤
│88│   4│入出境管理業務－業務費  │     310│A4影印紙                │＄     5,600│
├─┼──┼────────────┼────┼────────────┼──────┤
│88│   4│入出境管理業務－業務費  │     332│複合機圓鼓組            │＄     9,000│
├─┼──┼────────────┼────┼────────────┼──────┤
│88│   6│一般行政－業務費        │      69│濾心                    │＄     2,100│
├─┼──┼────────────┼────┼────────────┼──────┤
│88│   6│入出境管理業務－業務費  │     907│牙刷、牙膏、毛巾、面紙  │＄    10,065│
├─┼──┼────────────┼────┼────────────┼──────┤
│88│   6│入出境管理業務－業務費  │     917│0526碳粉                │＄     5,000│
├─┼──┼────────────┼────┼────────────┼──────┤
│  │    │                        │        │以前年度合計            │＄    57,575│
├─┼──┼────────────┼────┼────────────┼──────┤
│88│   8│入出境管理業務－業務費  │     303│理光4490碳粉            │＄     5,600│
├─┼──┼────────────┼────┼────────────┼──────┤
│88│   9│一般行政－業務費        │     104│空氣清淨機濾網          │＄     5,100│
├─┼──┼────────────┼────┼────────────┼──────┤
│88│  10│一般行政－業務費        │     104│冠軍正綿毛巾            │＄     2,880│
├─┼──┼────────────┼────┼────────────┼──────┤
│88│  10│入出境管理業務－業務費  │     296│全錄1321型圓鼓組        │＄     9,000│
├─┼──┼────────────┼────┼────────────┼──────┤
│88│  11│入出境管理業務－業務費  │     196│1321型圓鼓組            │＄     9,000│
├─┼──┼────────────┼────┼────────────┼──────┤
│88│  12│入出境管理業務－業務費  │     299│1321型圓鼓組            │＄     9,000│
├─┼──┼────────────┼────┼────────────┼──────┤
│89│   1│入出境管理業務－業務費  │     325│1321型圓鼓組            │＄     9,000│
├─┼──┼────────────┼────┼────────────┼──────┤
│89│   3│入出境管理業務－業務費  │     295│全錄1321型圓鼓組        │＄     9,000│
├─┼──┼────────────┼────┼────────────┼──────┤
│89│   3│入出境管理業務－業務費  │     299│全錄1321型圓鼓組        │＄     9,000│
├─┼──┼────────────┼────┼────────────┼──────┤
│89│   5│入出境管理業務－業務費  │     282│全錄1321型圓鼓組        │＄     9,000│
├─┼──┼────────────┼────┼────────────┼──────┤
│89│   6│入出境管理業務－業務費  │     245│全錄1321型圓鼓組        │＄     9,000│
├─┼──┼────────────┼────┼────────────┼──────┤
│89│   6│入出境管理業務－業務費  │     261│EPSON彩色墨水匣         │＄     2,200│
├─┼──┼────────────┼────┼────────────┼──────┤
│89│   7│入出境管理業務－業務費  │     236│全錄526型碳粉           │＄     5,000│
├─┼──┼────────────┼────┼────────────┼──────┤
│89│   8│入出境管理業務－業務費  │     366│全錄1321型圓鼓組        │＄     9,000│
├─┼──┼────────────┼────┼────────────┼──────┤
│89│   9│入出境管理業務－業務費  │     210│影印機上熱滾筒，鐵粉    │＄     9,500│
├─┼──┼────────────┼────┼────────────┼──────┤
│89│  10│入出境管理業務－業務費  │     332│全錄1321型圓鼓組        │＄     9,000│
├─┼──┼────────────┼────┼────────────┼──────┤
│  │    │                        │        │88年下半年及89年度合計  │＄   126,280│
├─┼──┼────────────┼────┼────────────┼──────┤
│  │    │                        │        │總計                    │＄   183,855│
└─┴──┴────────────┴────┴────────────┴──────┘
附表三
廠商名稱：廣明開發股份有限公司
┌─┬──┬────────────┬────┬────────────┬──────┐
│年│  月│工作計劃－用途別        │憑證號碼│摘要                    │金額        │
├─┼──┼────────────┼────┼────────────┼──────┤
│84│   2│入出境管理業務－業務費  │     316│值勤人員夜點費          │＄    16,000│
├─┼──┼────────────┼────┼────────────┼──────┤
│84│   3│入出境管理業務－業務    │     336│國際清淨器濾網          │＄     5,200│
├─┼──┼────────────┼────┼────────────┼──────┤
│84│   3│入出境管理業務－業務    │     448│餐點                    │＄    16,000│
├─┼──┼────────────┼────┼────────────┼──────┤
│84│   4│行政管理－事務費        │      40│工研醋（開立統一發票）  │＄       450│
├─┼──┼────────────┼────┼────────────┼──────┤
│84│   4│行政管理－事務費        │      40│垃圾袋（開立統一發票）  │＄       802│
├─┼──┼────────────┼────┼────────────┼──────┤
│84│   4│行政管理－事務費        │      40│紙杯（開立統一發票）    │＄       779│
├─┼──┼────────────┼────┼────────────┼──────┤
│84│   4│行政管理－事務費        │      42│餐點                    │＄    16,000│
├─┼──┼────────────┼────┼────────────┼──────┤
│84│   5│行政管理－事務費        │      95│茶葉                    │＄     2,000│
├─┼──┼────────────┼────┼────────────┼──────┤
│84│   5│行政管理－事務費        │      96│紙杯、茶包              │＄       990│
├─┼──┼────────────┼────┼────────────┼──────┤
│84│   5│行政管理－事務費        │      99│影印機鐵粉、矽油        │＄     3,500│
├─┼──┼────────────┼────┼────────────┼──────┤
│84│   6│行政管理－事務費        │      87│傳真機感熱紙            │＄     1,000│
├─┼──┼────────────┼────┼────────────┼──────┤
│84│   6│行政管理－事務費        │     156│茶葉                    │＄     2,000│
├─┼──┼────────────┼────┼────────────┼──────┤
│84│   6│行政管理－事務費        │     160│全錄500碳粉             │＄     5,040│
├─┼──┼────────────┼────┼────────────┼──────┤
│84│   6│入出境管理業務－業務費  │     343│B4影印紙                │＄     4,580│
├─┼──┼────────────┼────┼────────────┼──────┤
│84│   6│入出境管理業務－業務費  │     559│餐點                    │＄    16,000│
├─┼──┼────────────┼────┼────────────┼──────┤
│84│   8│行政管理－事務費        │      31│烏龍茶                  │＄     2,000│
├─┼──┼────────────┼────┼────────────┼──────┤
│84│   8│行政管理－事務費        │      37│空氣濾清器濾網          │＄     4,800│
├─┼──┼────────────┼────┼────────────┼──────┤
│84│   8│入出境管理業務－業務費  │     451│歐文3號日付印，打印台， │＄     3,680│
│  │    │                        │        │複寫紙，訂書針          │＄          │
├─┼──┼────────────┼────┼────────────┼──────┤
│84│   8│入出境管理業務－業務費  │     453│3890碳粉                │＄     5,040│
├─┼──┼────────────┼────┼────────────┼──────┤
│84│   9│行政管理－事務費        │      68│禮品                    │＄     2,000│
├─┼──┼────────────┼────┼────────────┼──────┤
│84│   9│行政管理－事務費        │     150│6位數號碼機             │＄     4,750│
├─┼──┼────────────┼────┼────────────┼──────┤
│84│   9│入出境管理業務－業務    │     373│餐點                    │＄    17,250│
├─┼──┼────────────┼────┼────────────┼──────┤
│84│  10│入出境管理業務－業務費  │     282│全錄0526碳粉            │＄     5,520│
├─┼──┼────────────┼────┼────────────┼──────┤
│84│  11│入出境管理業務－業務    │     426│完稿噴膠                │＄       990│
├─┼──┼────────────┼────┼────────────┼──────┤
│84│  11│入出境管理業務－業務    │     427│花圈                    │＄     1,500│
├─┼──┼────────────┼────┼────────────┼──────┤
│85│   1│入出境管理業務－業務費  │     357│全錄0526碳粉            │＄     5,040│
├─┼──┼────────────┼────┼────────────┼──────┤
│85│   4│行政管理－事務費        │      24│面紙                    │＄     1,800│
├─┼──┼────────────┼────┼────────────┼──────┤
│85│   5│入出境管理業務－業務費  │     409│全錄0526碳粉            │＄     5,040│
├─┼──┼────────────┼────┼────────────┼──────┤
│85│   6│行政管理－事務費        │     171│0526碳粉                │＄     5,040│
├─┼──┼────────────┼────┼────────────┼──────┤
│85│   8│入出境管理業務－業務費  │     357│複寫紙（開立統一發票）  │＄       490│
├─┼──┼────────────┼────┼────────────┼──────┤
│85│   8│入出境管理業務－業務費  │     357│圖書乙冊（開立統一發    │＄       239│
├─┼──┼────────────┼────┼────────────┼──────┤
│85│   9│行政管理－事務費        │      60│紙杯，茶包，醋          │＄     1,665│
├─┼──┼────────────┼────┼────────────┼──────┤
│85│   9│入出境管理業務－業務    │     330│RICOLL4490碳粉          │＄     4,500│
├─┼──┼────────────┼────┼────────────┼──────┤
│85│  11│入出境管理業務－業務費  │     529│空氣清淨濾網            │＄     5,500│
├─┼──┼────────────┼────┼────────────┼──────┤
│85│  12│行政管理－事務費        │      66│牙刷，牙膏，毛巾，瓷杯，│＄       280│
│  │    │                        │        │臉盆                    │            │
├─┼──┼────────────┼────┼────────────┼──────┤
│85│  12│入出境管理業務－業務    │     367│碳粉（全錄0526）        │＄     4,500│
├─┼──┼────────────┼────┼────────────┼──────┤
│86│   1│入出境管理業務－業務    │     372│RICOLL4490碳粉          │＄     4,800│
├─┼──┼────────────┼────┼────────────┼──────┤
│86│   3│行政管理－事務費        │      36│年節吊飾（開立統一發    │＄       216│
├─┼──┼────────────┼────┼────────────┼──────┤
│86│   3│行政管理－維護費        │     128│空氣濾清器網            │＄     5,100│
├─┼──┼────────────┼────┼────────────┼──────┤
│86│    │                        │     287│複寫紙二  （開立統一發  │＄     1,040│
│  │    │                        │        │票）                    │            │
├─┼──┼────────────┼────┼────────────┼──────┤
│86│   6│行政管理－業務費        │      75│月餅，麥香紅茶          │＄     2,410│
├─┼──┼────────────┼────┼────────────┼──────┤
│86│   6│入出境管理業務－業務費  │     982│全錄0526碳粉            │＄     4,800│
├─┼──┼────────────┼────┼────────────┼──────┤
│86│   8│入出境管理業務－業務費  │     339│全錄0526碳粉            │＄     5,600│
├─┼──┼────────────┼────┼────────────┼──────┤
│87│   1│入出境管理業務－業務    │     404│理光4490碳粉            │＄     5,600│
├─┼──┼────────────┼────┼────────────┼──────┤
│87│   2│入出境管理業務－業務    │     340│豪達XO禮盒，葡萄酒禮盒  │＄    16,752│
├─┼──┼────────────┼────┼────────────┼──────┤
│87│   3│行政管理－業務費        │      50│濾心                    │＄     1,500│
├─┼──┼────────────┼────┼────────────┼──────┤
│87│   3│入出境管理業務－業務費  │     331│全錄0526碳粉            │＄     4,800│
├─┼──┼────────────┼────┼────────────┼──────┤
│87│   4│行政管理－維護費        │     128│空氣清淨濾網            │＄     5,600│
├─┼──┼────────────┼────┼────────────┼──────┤
│87│   5│入出境管理業務－業務費  │     389│理光4490碳粉            │＄     5,600│
├─┼──┼────────────┼────┼────────────┼──────┤
│87│   6│入出境管理業務－業務    │    1049│理光4490碳粉            │＄     5,600│
├─┼──┼────────────┼────┼────────────┼──────┤
│87│   8│入出境管理業務－業務費  │     468│A0218-20濾網            │＄     4,250│
├─┼──┼────────────┼────┼────────────┼──────┤
│87│   9│入出境管理業務－業務費  │     440│全錄0526碳粉            │＄     6,000│
├─┼──┼────────────┼────┼────────────┼──────┤
│87│  10│入出境管理業務－業務    │     332│紅酒禮盒，禮坊月餅禮盒  │＄    20,550│
├─┼──┼────────────┼────┼────────────┼──────┤
│87│  11│入出境管理業務－業務    │     475│理光4490碳粉            │＄     5,600│
├─┼──┼────────────┼────┼────────────┼──────┤
│  │    │                        │        │以前年度合計            │＄   277,783│
├─┼──┼────────────┼────┼────────────┼──────┤
│89│   4│入出境管理業務－業務費  │     259│紙杯                    │＄     1,400│
├─┼──┼────────────┼────┼────────────┼──────┤
│  │    │                        │        │88下半年及89年度合計    │＄     1,400│
├─┼──┼────────────┼────┼────────────┼──────┤
│  │    │                        │        │總計                    │＄   279,183│
└─┴──┴────────────┴────┴────────────┴──────┘
附表四
廠商名稱：龍源百貨行
┌─┬──┬────────────┬────┬─────────────┬──────┐
│年│  月│工作計劃－用途別        │憑證號碼│摘要                      │金額        │
├─┼──┼────────────┼────┼─────────────┼──────┤
│84│   9│行政管理－事務費        │     146│紙杯                      │＄     1,050│
├─┼──┼────────────┼────┼─────────────┼──────┤
│87│   6│行政管理－業務費        │     354│牙膏、牙刷、毛巾          │＄     8,640│
├─┼──┼────────────┼────┼─────────────┼──────┤
│88│   6│一般行政－業務費        │     174│棉被、被單、被套、枕套    │＄    46,500│
├─┼──┼────────────┼────┼─────────────┼──────┤
│89│   2│入出境管理業務－業務費  │     200│白蘭地XO禮盒、烏龍茶葉禮盒│＄    28,989│
├─┼──┼────────────┼────┼─────────────┼──────┤
│89│   4│入出境管理業務－業務費  │     255│牙膏、牙刷、毛巾、面紙    │＄    13,532│
├─┼──┼────────────┼────┼─────────────┼──────┤
│89│   5│入出境管理業務－業務費  │     246│冷熱紙杯                  │＄     1,400│
├─┼──┼────────────┼────┼─────────────┼──────┤
│89│   6│入出境管理業務－業務費  │      42│冷熱紙杯、7L茶古          │＄     1,700│
├─┼──┼────────────┼────┼─────────────┼──────┤
│89│   6│入出境管理業務－業務費  │     262│洋酒禮盒                  │＄    35,982│
├─┼──┼────────────┼────┼─────────────┼──────┤
│  │    │                        │        │以前年度合計              │＄   137,793│
├─┼──┼────────────┼────┼─────────────┼──────┤
│89│   7│入出境管理業務－業務費  │     229│牙膏、牙刷、毛巾          │＄    11,760│
├─┼──┼────────────┼────┼─────────────┼──────┤
│89│   8│入出境管理業務－業務費  │     238│面紙、牙膏、牙刷、毛巾    │＄     2,930│
├─┼──┼────────────┼────┼─────────────┼──────┤
│89│   8│入出境管理業務－業務費  │     240│茶葉                      │＄     5,910│
├─┼──┼────────────┼────┼─────────────┼──────┤
│89│   9│入出境管理業務－業務費  │     262│洋酒禮盒                  │＄    24,900│
├─┼──┼────────────┼────┼─────────────┼──────┤
│89│  10│入出境管理業務－業務費  │     321│冠軍正綿毛巾              │＄     4,860│
├─┼──┼────────────┼────┼─────────────┼──────┤
│  │    │                        │        │88年下半年及89年度合計    │＄    50,360│
├─┴──┴────────────┴────┼─────────────┼──────┤
│                                            │總   計                   │＄   188,153│
└──────────────────────┴─────────────┴──────┘
附表五
吉祥商店
┌─┬──────┬────────┬────┬──────┬────┐
│編│日期        │工作計劃-用途別 │憑證號碼│摘要        │金額    │
│號│            │                │        │            │        │
├─┼──────┼────────┼────┼──────┼────┤
│1 │八十二年五月│工作計劃-事務費 │ 七一   │餐品（夜點）│5500元  │
│  │三十一日    │                │        │            │        │
├─┼──────┼────────┼────┼──────┼────┤
│2 │八十二年八月│工作計劃-事務費 │ 七一   │餐品（夜點）│5500元  │
│  │三十一日    │                │        │            │        │
├─┼──────┼────────┼────┼──────┼────┤
│3 │八十二年八月│工作計劃-事務費 │ 七一   │餐品（夜點）│5500元  │
│  │三十一日    │                │        │            │        │
├─┴──────┴────────┴────┴──────┴────┤
│合計：16500元                                                       │
└──────────────────────────────────┘
輝毅商店
┌─┬──────┬────────┬────┬──────┬────┐
│編│日期        │工作計劃-用途別 │憑證號碼│摘要        │金額    │
│號│            │                │        │            │        │
├─┼──────┼────────┼────┼──────┼────┤
│1 │八十二年四月│行政管理-事務費 │ 一一0  │食品（夜點）│5000元  │
│  │三十日      │                │        │            │        │
├─┼──────┼────────┼────┼──────┼────┤
│2 │八十二年五月│行政管理-事務費 │ 七二   │食品（夜點）│5000元  │
├─┼──────┼────────┼────┼──────┼────┤
│3 │八十二年七月│行政管理-事務費 │ 五九   │餐點        │16000元 │
│  │二十九日    │                │        │            │        │
├─┼──────┼────────┼────┼──────┼────┤
│4 │八十二年九月│入出境管理業務- │ 三三0  │餐點（夜點）│16000元 │
│  │三十日      │業務費          │        │            │        │
├─┴──────┴────────┴────┴──────┴────┤
│合計：42000元                                                       │
└──────────────────────────────────┘
吉春商店
┌─┬──────┬────────┬────┬──────┬────┐
│編│日期        │工作計劃-用途別 │憑證號碼│摘要        │金額    │
│號│            │                │        │            │        │
├─┼──────┼────────┼────┼──────┼────┤
│1 │八十三年一月│行政管理-事務費 │ 一四五 │餐點（夜點）│16000元 │
│  │二十五日    │                │        │            │        │
├─┴──────┴────────┴────┴──────┴────┤
│合計：16000元                                                       │
└──────────────────────────────────┘
榮星蛋行
┌─┬──────┬────────┬────┬──────┬────┐
│編│日期        │工作計劃-用途別 │憑證號碼│摘要        │金額    │
│號│            │                │        │            │        │
├─┼──────┼────────┼────┼──────┼────┤
│1 │八十四年六月│行政管理-事務費 │ 一六七 │餐點        │16000元 │
│  │二十五日    │                │        │            │        │
├─┴──────┴────────┴────┴──────┴────┤
│合計：16000元                                                       │
└──────────────────────────────────┘
三達行
┌─┬──────┬────────┬────┬──────┬────┐
│編│日期        │工作計劃-用途別 │憑證號碼│摘要        │金額    │
│號│            │                │        │            │        │
├─┼──────┼────────┼────┼──────┼────┤
│1 │八十二年四月│行政管理-事務費 │ 一一0  │餐點（夜點）│1750元  │
│  │三十日      │                │        │            │        │
├─┼──────┼────────┼────┼──────┼────┤
│2 │八十二年五月│行政管理-事務費 │ 七二   │餐點（夜點）│5250元  │
│  │三十一日    │                │        │            │        │
├─┼──────┼────────┼────┼──────┼────┤
│3 │八十二年八月│行政管理-事務費 │ 七二   │餐點（夜點）│5000元  │
│  │三十一日    │                │        │            │        │
├─┴──────┴────────┴────┴──────┴────┤
│合計：12000元                                                       │
└──────────────────────────────────┘
廣萌開發股份有限公司
┌─┬──────┬────────┬────┬──────┬────┐
│編│日期        │工作計劃-用途別 │憑證號碼│摘要        │金額    │
│號│            │                │        │            │        │
├─┼──────┼────────┼────┼──────┼────┤
│1 │八十四年一月│入出境管理業務- │ 三一六 │餐點（夜點）│16000元 │
│  │三十一日    │業務費          │        │            │        │
├─┼──────┼────────┼────┼──────┼────┤
│2 │八十四年二月│入出境管理業務- │ 四四八 │餐點（夜點）│16000元 │
│  │二十八日    │業務費          │        │            │        │
├─┼──────┼────────┼────┼──────┼────┤
│3 │八十四年三月│行政管理-事務費 │ 四二   │餐點（夜點）│16000元 │
│  │二十八日    │                │        │            │        │
├─┼──────┼────────┼────┼──────┼────┤
│4 │八十四年五月│入出境管理業務- │ 五五九 │餐點（夜點）│16000元 │
│  │二十九日    │業務費          │        │            │        │
├─┼──────┼────────┼────┼──────┼────┤
│5 │八十四年八月│入出境管理業務- │ 三七三 │餐點（夜點）│17250元 │
│  │三十一日    │業務費          │        │            │        │
├─┴──────┴────────┴────┴──────┴────┤
│合計：81250元                                                       │
└──────────────────────────────────┘
中華水果行
┌─┬──────┬────────┬────┬──────┬────┐
│編│日期        │工作計劃-用途別 │憑證號碼│摘要        │金額    │
│號│            │                │        │            │        │
├─┼──────┼────────┼────┼──────┼────┤
│1 │八十二年十月│行政管理-事務費 │ 二五   │餐點（夜點）│5750元  │
│  │三十一日    │                │        │            │        │
├─┼──────┼────────┼────┼──────┼────┤
│2 │八十二年十一│行政管理-事務費 │ 一九   │餐點（夜點）│16000元 │
│  │月二十三日  │                │        │            │        │
├─┼──────┼────────┼────┼──────┼────┤
│3 │八十二年十二│行政管理-事務費 │ 五四   │餐點（夜點）│16000元 │
│  │月二十三日  │                │        │            │        │
├─┼──────┼────────┼────┼──────┼────┤
│4 │八十三年三月│行政管理-事務費 │ 三二   │餐點（夜點）│16000元 │
│  │二十五日    │                │        │            │        │
├─┼──────┼────────┼────┼──────┼────┤
│5 │八十三年四月│行政管理-事務費 │ 三九   │餐點（夜點）│16000元 │
│  │三十日      │                │        │            │        │
├─┼──────┼────────┼────┼──────┼────┤
│6 │八十三年六月│行政管理-事務費 │ 一二0  │餐點（夜點）│16000元 │
│  │三十日      │                │        │            │        │
├─┼──────┼────────┼────┼──────┼────┤
│7 │八十三年七月│行政管理-事務費 │ 五二   │餐點（夜點）│16000元 │
│  │三十一日    │                │        │            │        │
├─┼──────┼────────┼────┼──────┼────┤
│8 │八十三年八月│行政管理-事務費 │ 四二   │餐點（夜點）│16000元 │
│  │三十日      │                │        │            │        │
├─┼──────┼────────┼────┼──────┼────┤
│9 │八十三年十月│入出境管理業務- │ 四0八  │餐點（夜點）│16000元 │
│  │三十一日    │業務費          │        │            │        │
├─┼──────┼────────┼────┼──────┼────┤
│10│八十三年十二│入出境管理業務- │ 三四0  │餐點（夜點）│16250元 │
│  │月二十九日  │業務費          │        │            │        │
├─┴──────┴────────┴────┴──────┴────┤
│合計：150007元                                                       │
└──────────────────────────────────┘
附表六、偽造郵票證明單部分
┌─┬────────────┬──────┬──────────────┐
│編│時間                    │金額        │購買票品證名單上所留蓋之印文│
│號│                        │            │                            │
├─┼────────────┼──────┼──────────────┤
│１│八十八年四月二十八日    │六千元      │主管：未蓋章                │
│  │                        │            │經辦員：黃麗秋              │
├─┼────────────┼──────┼──────────────┤
│２│八十八年七月十三日      │六千元      │主管：未蓋章                │
│  │                        │            │經辦員：黃麗秋              │
├─┼────────────┼──────┼──────────────┤
│３│八十八年十月二十七日    │六千元      │主管：未蓋章                │
│  │                        │            │經辦員：黃麗秋              │
├─┼────────────┼──────┼──────────────┤
│４│八十八年十二月十七日    │三百五十元  │主管：未蓋章                │
│  │                        │            │經辦員：王淑芬              │
├─┼────────────┼──────┼──────────────┤
│５│八十九年二月一日        │六千元      │主管：鄭進加                │
│  │                        │            │經辦員：王淑芬              │
├─┼────────────┼──────┼──────────────┤
│６│八十九年四月五日        │六千元      │主管：鄭進加                │
│  │                        │            │經辦員：王淑芬              │
├─┼────────────┼──────┼──────────────┤
│７│八十九年六月五日        │一萬元      │主管：鄭進加                │
│  │                        │            │經辦員：王淑芬              │
├─┼────────────┼──────┼──────────────┤
│８│八十九年七月十日        │一萬元      │主管：鄭進加                │
│  │                        │            │經辦員：王淑芬              │
├─┼────────────┼──────┼──────────────┤
│９│八十九年九月七日        │一萬元      │主管：鄭進加                │
│  │                        │            │經辦員：王淑芬              │
├─┼────────────┼──────┼──────────────┤
│１０│八十九年十月七日        │一萬元      │主管：鄭進加                │
│  │                        │            │經辦員：王淑芬              │
├─┴────────────┴──────┴──────────────┤
│以上合計共：七０三五０元                                                │
└────────────────────────────────────┘


司法院資訊處製作；財團法人民間司法改革基金會備份。
